【裁判字號】    93,訴,1026
【裁判日期】    950606
【裁判案由】    竊盜等
【裁判全文】
臺灣臺南地方法院刑事判決
公  訴  人  臺灣臺南地方法院檢察署檢察官
被      告  乙癸○
上列被告因犯常業竊盜等案件，經國防部南部地方軍事法院檢察
署檢察官提起公訴（九十四年度平訴字第九七號），由國防部南
部地方軍事法院函轉本院，暨臺灣臺南地方法院檢察署檢察官當
庭更正及擴張犯罪事實（九十三年度蒞字第五一０一號），被告
於準備程序期日就被訴事實為有罪陳述，並聽取當事人之意見後
，本院裁定由受命法官獨任進行簡式審判程序，並判決如下：
    主  文
乙癸○共同以犯竊盜罪為常業，處有期徒刑壹年肆月。扣案如附
表十所示物品均沒收。
    事  實
一、乙癸○自民國（下同）九十三年一月間某日起至同年二月十
    五日止，參與乙辰○、甲Ｆ、甲ａ○、Ｑ○○、甲Ｇ○、乙
    卯○（均已先行審結）等人所組成之竊鴿勒贖集團，共同基
    於常業竊盜之犯意以及意圖為自己不法所有之概括犯意聯絡
    及如下分工模式之行為分擔：(一)推由乙辰○、甲Ｆ為首，向
    賽鴿協會查詢賽鴿之時間地點以及依賽鴿平日訓練飛行路徑
    以決定竊鴿日期及架網地點。(二)由乙辰○以每本新台幣（下
    同）一萬二千元不等之價格，向真實姓名年籍不詳之人收購
    如附表一至七所示之徐森國、徐逸純、蔡文安、鄧建臺、Ｆ
    ○○、羅永松、乙宙○所有之郵局帳戶存摺（均含存摺、提
    款卡、印鑑章及密碼），作為指定被害人匯入竊鴿贖款之帳
    戶，其中部分帳戶則由Ｑ○○自真實姓名年籍不詳之人收受
    後轉交乙辰○。(三)由Ｑ○○、甲ａ○、甲Ｇ○在賽鴿飛行路
    徑途中之臺南縣仁德鄉虎山國小後方之虎山農場及臺南縣歸
    仁鄉○○○段旁農場等處架設網具，其中乙癸○曾協助甲ａ
    ○搬運架網所需桿子二次。(四)乙卯○則負責在網具架設地點
    擔任把風；其等趁賽鴿比賽進行以及鴿主訓練賽鴿放飛之際
    ，賽鴿因飛行路線之故飛進網具，並以此方式竊取賽鴿而恃
    以維生。(五)由甲Ｆ、甲ａ○、甲Ｇ○根據賽鴿腳上私環之編
    號及鴿主電話號碼，使用乙辰○所提供之手機以及行動電話
    門號Ｚ000000000號，連續撥打電話予如附表一至
    七所示之ｇ○○等一千二百二十九名鴿主，並恐嚇：「必須
    依其等指示，匯款至附表一至七所示之Ｆ○○等指定帳戶中
    ，否則賽鴿將無法釋回」等語，致使ｇ○○等人心生畏怖，
    而依其等指示按附表一至七所示時間、金額陸續匯款至各指
    定帳戶。(六)迨至鴿主本人或其所委託之人依指示匯款後，旋
    由乙辰○通知乙癸○持提款卡至金融機構之自動櫃員機提領
    贓款、補登存摺，並將提領之贓款、存摺及恐嚇取財之明細
    交付甲Ｆ或乙辰○或甲ａ○。(七)於確認取得贓款後，由甲ａ
    ○將竊鴿釋回。嗣由甲Ｆ或乙辰○以每隻賽鴿一千元至一千
    二百元之價格，先行分派予負責竊鴿之甲ａ○、Ｑ○○、甲
    Ｇ○後；再將剩餘贓款分配三成予負責撥打恐嚇電話之甲Ｆ
    或甲ａ○或甲Ｇ○；最後餘款再由首謀之乙辰○、甲Ｆ平均
    對分；乙卯○部分則由負責竊鴿之甲ａ○、Ｑ○○、甲Ｇ○
    負責給付工錢；乙癸○方面則由乙辰○給付工錢。迄至九十
    三年二月十六日乙癸○入伍服役，退出竊鴿集團後，改由甲
    己○負責提領贓款。乙辰○等人所組成之竊鴿勒贖集團自九
    十三年一月起至二月二十五日止，竊鴿數量至少達一千二百
    二十九隻以上、恐嚇金額約達三百十九萬九千二百十二元（
    起訴書誤載為三百十三萬六千三百七十六元），而計算至九
    十三年二月十五日乙癸○入伍前止，遭恐嚇取財人數計有一
    千一百五十三人次、恐嚇金額達二百九十一萬四千一百五十
    六元，其等受分派恐嚇金額後，均已朋分花用殆盡。
二、嗣於九十三年二月二十五日，為警在臺南縣仁德鄉仁德村副
    工站後方鐵皮屋內，將甲Ｆ、Ｑ○○、甲ａ○、乙卯○拘提
    到案，並在鐵皮屋內當場查獲被竊賽鴿一百八十六隻（其中
    一百七十四隻有腳環），復自甲ａ○身上起出用以恐嚇取財
    之ＭＯＴＯＲＯＬＡ牌行動電話一支，內插有Ｚ00000
    0000號ＳＩＭ卡及如附表一所示Ｆ○○帳戶帳號之手抄
    紙一張，另在臺南縣仁德鄉臺糖虎山農場起出用於竊鴿之網
    子一面，其後於九十三年三月二日拘提乙癸○到案。
三、案經臺灣臺南地方法院檢察署函請國防部南部地方軍事法院
    檢察署軍事檢察署檢察官偵查後起訴。
    理  由
一、按犯罪在任職服役前，發覺在任職服役中者，依本法追訴審
    判。但案件在追訴審判中而離職離役者，初審案件應移送該
    管第一審之法院。軍事審判法第五條第一項定有明文。查被
    告乙癸○犯本案之時間為九十三年一月間起至二月十五日止
    ，而其於九十三年二月十六日入伍服役，甫於同年二月二十
    五日查獲本案，嗣經國防部南部地方軍事法院檢察署於九十
    四年三月四日起訴，並由國防部南部地方軍事法院於九十四
    年三月十一日受理在案。茲因被告乙癸○於服役前犯本案，
    於服役中始發覺，而被告乙癸○業於九十四年八月十六日服
    役期滿退伍，已不具現役軍人身份，此有前開案卷以及國防
    部參謀本部人士參謀次長室九十五年三月二十日選道字第０
    九五０００三一一六號函在卷可稽，因此，國防部南部地方
    軍事法院於九十四年八月二十六日以審速字第０九四０００
    一五０四號函送本院審理，依前開規定暨參照最高法院八十
    九年度台非字第三一二號判決要旨，本院自有審判權，合先
    敘明。
二、本件被告乙癸○所犯為死刑、無期徒刑或最輕本刑為三年以
    上有期徒刑以外之罪，其於準備程序中就被訴事實為有罪之
    陳述，經法官告知簡式審判程序之旨，並聽取公訴人之意見
    後，爰依刑事訴訟法第二百七十三條之一第一項規定，裁定
    由受命法官獨任進行簡式審判程序。
三、前開犯罪事實，有以下證據足資證明：
  (一)被告乙癸○對於其參與乙辰○、甲Ｆ、甲ａ○、Ｑ○○、甲
    Ｇ○、乙卯○等人所組成之竊鴿勒贖集團，並於九十三年一
    月間某日起至同年二月十五日止負責提領匯入如附表一至七
    所示人頭帳戶內之匯款，以及於共同被告甲ａ○架設網具時
    ，協助搬運桿子等犯罪事實，於警詢、偵查中及本院準備程
    序、審理時均自白不諱。
  (二)共同被告乙辰○、甲ａ○、甲Ｆ於警詢、偵查及本院審理時
    供陳被告乙癸○乃竊鴿勒贖集團成員之一，主要負責提款，
    偶爾幫忙架設網具之供述內容。
  (三)被告乙癸○於提款機提領人頭帳戶內款項時之翻拍照片六幀
    （九十三年度偵字第四一六一號偵查卷第二七頁、警卷Ｅ卷
    第一三八至一三九、一四一頁），足徵被告乙癸○確實負責
    為系爭竊鴿勒贖集團提領贓款。
  (四)被告乙癸○與共同被告乙辰○、甲Ｆ、甲ａ○、Ｑ○○、甲
    Ｇ○、乙卯○等竊鴿勒贖集團成員所持用之行動電話門號0
    000000000號、0000000000號、000
    0000000號、0000000000號、00000
    00000號、0000000000號、0000000
    000號間之通訊監察譯文（九十三年度偵字第四一六一號
    偵查卷第四八至二二六、二七三至二七九頁），足徵被告乙
    癸○明知系爭竊鴿勒贖集團之成員組織、分工態樣、行為模
    式。
  (五)法務部調查局九十四年八月四日調科參字第０九四００三三
    七五七０號聲紋鑑定通知書一份（本院卷第三０九至三四六
    頁），足徵系爭竊鴿勒贖集團成員中，共同被告甲Ｆ、甲Ｇ
    ○、甲ａ○負責撥打恐嚇勒贖電話。
  (六)本件恐嚇取財部分所用之0000000000號行動電話
    之通聯紀錄一份（九十三年度偵字第二四八三號偵查卷第二
    四二至三一五頁）。
  (七)被害人甲Ａ○等人於警詢之供述及提出之匯款單（警卷Ａ卷
    第五五至一七四頁、Ｂ卷第七一至一九八頁、Ｃ卷第一至八
    六九頁、Ｄ卷第一至一００頁）。
  (八)徐森國、徐逸純、蔡文安、鄧建臺、Ｆ○○、羅永松、乙宙
    ○等人頭帳戶之開戶資料、交易明細（九十三年度偵字第二
    四八三號偵查卷第一五四至二０五、二二五至二四一、三一
    六至三三一頁、第四一六一號偵查卷第二二七至二六六頁、
    警卷Ｅ卷第一八六至二二九頁）暨Ｆ○○於警詢、乙宙○於
    偵查中之供述內容，足徵附表一至七均屬幫助被告乙癸○等
    人犯罪之之人頭帳戶。
  (九)現場照片（警卷Ｆ卷、Ｅ卷第一四五至一八五頁、九十三年
    度偵字第二四八三號偵查卷第一０一至一０三頁）。
  (十)內政部警政署刑事警察局扣押物品目錄、搜索扣押筆錄（警
    卷第Ｅ卷第一０七至一一八頁、九十三年度偵字第二四八三
    號偵查卷第一一至一三、一五至二二頁）。
  綜上各節相互勾稽，足徵被告乙癸○所為前開自白，應認與事
  實相符，因此，本件事證明確，被告乙癸○之犯行洵堪認定。
四、論罪科刑
  (一)按刑法上所謂常業犯，指反覆以同種類行為為目的之社會活
    動之職業性犯罪而言，至於犯罪所得之多寡，是否恃此犯罪
    為唯一之謀生職業，則非所問，縱令兼有其他職業，仍無礙
    於該常業犯罪之成立（最高法院八十五年臺上字第五一０號
    判例要旨可資參照）。查共同被告乙辰○等人所組成之竊鴿
    勒贖集團自九十三年一月某日起至同年二月二十五日止，共
    計竊取被害人之賽鴿多達一千二百二十九隻以上，取贖金額
    達三百十九萬九千二百十二元；其中被告乙癸○明知共同被
    告乙辰○等人之分工態樣、行為模式，而於其參與期間即九
    十三年一月間某日起至二月十五日止，共計竊取賽鴿約達一
    千一百五十三隻，而有反覆實施竊盜，並恃以維生之事實，
    故被告乙癸○顯有以竊鴿所得賴以維生以之為常業之犯意甚
    明。核被告乙癸○所為係犯刑法第三百二十二條之常業竊盜
    罪以及同法第三百四十六條第一項之恐嚇取財罪。
  (二)次按共同正犯之意思聯絡，原不以數人間直接發生者為限，
    即有間接之聯絡者，亦包括在內。如甲分別邀約乙、丙犯罪
    ，雖乙、丙間彼此並無直接之聯絡，亦無礙於其為共同正犯
    之成立；又意思之聯絡並不限於事前有所謀議，即僅於行為
    當時有共同犯意之聯絡者，亦屬之，且其表示之方法，亦不
    以明示通謀為必要，即相互間有默示之合致，亦無不可；而
    共同實施犯罪行為為共同正犯構成要件之一。所謂共同實施
    ，雖不以參與全部犯罪行為為限，要必分擔實施一部分，始
    得為共同正犯（最高法院七十七年臺上字第二一三五號、七
    十三年臺上字第一八八六號、七十三年臺上字第二三六四號
    、四十六年臺上字第一三０四號判例要旨參照）。查被告乙
    癸○與共同被告乙辰○、甲Ｆ、甲ａ○、Ｑ○○、甲Ｇ○、
    乙卯○等人組成竊鴿勒贖集團，其中被告乙辰○擔任首腦，
    負責提供恐嚇取財所需之人頭帳戶、行動電話門號、調派人
    手、聯絡領取贓款、分派贓款；被告甲Ｆ負責恐嚇取財、分
    派贓款；被告甲ａ○、甲Ｇ○負責竊鴿、恐嚇取財；被告Ｑ
    ○○負責竊鴿；被告乙卯○負責竊鴿及恐嚇取財之把風工作
    ；被告乙癸○主要負責提領贓款，彼此分工各自分擔部分犯
    罪行為，而其等對於各成員所負責部分，均有認識，故被告
    乙癸○與共同被告乙辰○、甲Ｆ、甲ａ○、Ｑ○○、甲Ｇ○
    、乙卯○等人就上述犯行，有犯意聯絡及行為分擔，依前開
    判例要旨，均應依刑法第二十八條論以共同正犯。復查，於
    被告乙癸○參與期間即九十三年一月間某日起至同年二月十
    五日止，先後一千一百五十三次恐嚇取財之犯行，時間緊接
    ，犯罪構成要件相同，顯係基於概括之犯意反覆為之，為連
    續犯，應依刑法第五十六條之規定論以恐嚇取財既遂一罪，
    並依法加重其刑。而被告乙癸○前開所犯常業竊盜與恐嚇取
    財罪間，具有方法與目的之牽連關係，為牽連犯，應從一重
    之常業竊盜罪處斷。
  (三)再查，本件蒞庭檢察官以九十三年度蒞字第五一０一號補充
    理由書更正及擴張犯罪事實部分（即國防部南部地方軍事法
    院檢察署九十四年度平訴字第九七號、臺灣臺南地方法院檢
    察署九十三年度偵字第二四八三號起訴書所載附表以外部分
    ）以及本院詳核匯款明細後計算如附表八所示各人頭帳戶之
    筆數、金額，雖與前開補充理由書計算略有不一致之情形，
    惟擴張犯罪事實部分以及附表八所載，均根據人頭帳戶匯款
    明細所為之計算，並經被告所不否認係恐嚇取財之贓款，且
    與檢察官於起訴書已敘明之部分有連續犯裁判上一罪之關係
    ，為起訴效力所及，本院自當一併審究，併此敘明。
  (四)第查，公訴人認為被告乙癸○所為係犯刑法第三百二十條第
    一項普通竊盜罪部分，容有誤會，經蒞庭檢察官當庭變更起
    訴法條，考其與起訴基本社會事實尚屬同一，應予准許；另
    公訴人認被告乙癸○另犯陸海空軍刑法第七十六條第一項第
    十款部分，亦經蒞庭檢察官當庭撤回起訴，故不在本院審理
    範圍，附此敘明。
  (五)爰審酌被告乙癸○業已成年，不思正途賺取金錢，參與其父
    即共同被告乙辰○等人所組成竊鴿勒贖集團期間，利用集團
    犯罪，彼此分工，擴大犯罪範圍，降低檢警追緝之可能，短
    短二個月間，竊鴿數量竟達一千一百五十三隻以上，獲利約
    達二百九十一萬四千一百五十六元，侵害被害人人數眾多，
    危害社會治安甚鉅，然考量被告乙癸○乃礙於父命難為，始
    同意加入負責提領贓款，對於全部犯罪事實之參與程度，在
    竊鴿勒贖集團負責工作態樣，其等迄未與被害人達成和解賠
    償損害，以及相較於其他共同被告否認大部分犯行，其於犯
    後坦承犯行，接受審判之態度良好，暨參酌其品行、素行、
    犯罪之動機、手段、智識程度、生活狀況等一切情狀，爰量
    處如主文所示之刑，以資懲儆。
五、沒收部分
  (一)末按共同正犯因相互間利用他人之行為，以遂行其犯意之實
    現，本於責任共同之原則，有關沒收部分，對於共犯間供犯
    罪所用之物，自均應為沒收之諭知（最高法院九十一年度臺
    上字第五五八三號、八十九年度臺上字第六九四六號判決可
    資參照）。查附表十部分所示之扣案物品，乃共同被告甲ａ
    ○等人所有之物品，且供犯本件恐嚇取財罪所用之物，爰依
    刑法第三十八條第一項第二款、第三項之規定諭知沒收。
  (二)附表十一部分所示之扣案物品，或無證據證明係專供本件犯
    罪所用之物品，或非被告所有之物品，而附表十二所示之物
    品因未據扣案，既無證據證明尚存在，為免將來執行之困難
    ，均不為沒收之諭知，附此敘明。
據上論斷，應依刑事訴訟法第二百七十三條之一第一項、第二百
九十九條第一項前段，刑法第二十八條、第五十六條、第三百二
十二條、第三百四十六條第一項、第五十五條、第三十八條第一
項第二款，罰金罰鍰提高標準條例第一條前段，判決如主文。
本案經檢察官Ｘ○○到庭執行職務。
中    華    民    國    95    年    6    月     6    日
                  刑事庭第九庭    法  官  黃欣怡
以上正本證明與原本無異
如不服本判決應於送達十日內提出上訴狀
                                  書記官  陳怡吟
中    華    民    國    95    年    6    月     6    日
附表一：Ｆ○○帳戶部分
（局號：0000000、局名：苗栗北苗郵局、帳號：0000000）
┌───┬──────┬─────┬─────┬──────┬─────┐
│ 編號 │行為人      │被  害  人│ 匯款日期 │ 匯款地局號 │ 匯款金額 │
│      │            │          │          │            │          │
├───┼──────┼─────┼─────┼──────┼─────┤
│  1   │乙辰○、陳瑞│甲Ａ○    │          │            │未匯款，恐│
│      │平、甲Ｆ、郭│（93年2月 │          │            │嚇取財未遂│
│      │家慶、Ｑ○○│25日接獲恐│          │            │          │
│      │、乙卯○等人│嚇電話）  │          │            │          │
├───┼──────┼─────┼─────┼──────┼─────┤
│  2   │同上        │不詳      │93年2月12 │019134      │2233元    │
│      │            │          │日        │            │          │
├───┼──────┼─────┼─────┼──────┼─────┤
│  3   │同上        │ｇ○○    │同上      │嘉義鹿草郵局│2535元    │
├───┼──────┼─────┼─────┼──────┼─────┤
│  4   │同上        │不詳      │同上      │003135      │3038元    │
├───┼──────┼─────┼─────┼──────┼─────┤
│  5   │同上        │不詳      │同上      │019135      │4639元    │
├───┼──────┼─────┼─────┼──────┼─────┤
│  6   │同上        │不詳      │同上      │030118      │3034元    │
│      │            │          │          │            │          │
├───┼──────┼─────┼─────┼──────┼─────┤
│  7   │同上        │不詳      │93年02月13│003138      │2540元    │
│      │            │          │日        │            │          │
├───┼──────┼─────┼─────┼──────┼─────┤
│  8   │同上        │不詳      │同上      │019141      │1231元    │
├───┼──────┼─────┼─────┼──────┼─────┤
│  9   │同上        │不詳      │同上      │019107      │3044元    │
├───┼──────┼─────┼─────┼──────┼─────┤
│  10  │同上        │不詳      │同上      │019136      │3043元    │
├───┼──────┼─────┼─────┼──────┼─────┤
│  11  │同上        │甲Ｑ○    │同上      │臺南學甲郵局│6042元    │
├───┼──────┼─────┼─────┼──────┼─────┤
│  12  │同上        │Ｋ○○    │同上      │臺南麻豆郵局│3045元    │
├───┼──────┼─────┼─────┼──────┼─────┤
│  13  │同上        │不詳      │同上      │003130      │2352元    │
├───┼──────┼─────┼─────┼──────┼─────┤
│  14  │同上        │ｆ○○    │同上      │臺南將軍郵局│1847元    │
├───┼──────┼─────┼─────┼──────┼─────┤
│  15  │同上        │ｉ○○    │同上      │臺南原佃郵局│2251元    │
├───┼──────┼─────┼─────┼──────┼─────┤
│  16  │同上        │乙己○    │同上      │臺南佳里中山│2055元    │
│      │            │          │          │路郵局      │          │
├───┼──────┼─────┼─────┼──────┼─────┤
│  17  │同上        │ｔ○○    │同上      │臺南原佃郵局│2259元    │
├───┼──────┼─────┼─────┼──────┼─────┤
│  18  │同上        │ｅ○○    │同上      │臺南北小北郵│2554元    │
│      │            │          │          │局          │          │
├───┼──────┼─────┼─────┼──────┼─────┤
│  19  │同上        │不詳      │同上      │003140      │3060元    │
├───┼──────┼─────┼─────┼──────┼─────┤
│  20  │同上        │不詳      │同上      │029103      │3056元    │
├───┼──────┼─────┼─────┼──────┼─────┤
│  21  │同上        │不詳      │同上      │019136      │3061元    │
├───┼──────┼─────┼─────┼──────┼─────┤
│  22  │同上        │不詳      │同上      │004143      │1500元    │
├───┼──────┼─────┼─────┼──────┼─────┤
│  23  │同上        │癸○○    │同上      │高雄燕巢郵局│1557元    │
├───┼──────┼─────┼─────┼──────┼─────┤
│  24  │同上        │不詳      │同上      │003143      │3041元    │
├───┼──────┼─────┼─────┼──────┼─────┤
│  25  │同上        │不詳      │同上      │019128      │1748元    │
├───┼──────┼─────┼─────┼──────┼─────┤
│  26  │同上        │不詳      │同上      │019107      │2549元    │
├───┼──────┼─────┼─────┼──────┼─────┤
│  27  │同上        │不詳      │93年02月18│019107      │4050元    │
│      │            │          │日        │            │          │
├───┼──────┼─────┼─────┼──────┼─────┤
│  28  │同上        │不詳      │同上      │005139      │3865元    │
├───┼──────┼─────┼─────┼──────┼─────┤
│  29  │同上        │不詳      │同上      │029103      │5258元    │
├───┼──────┼─────┼─────┼──────┼─────┤
│  30  │同上        │不詳      │同上      │019101      │3652元    │
├───┼──────┼─────┼─────┼──────┼─────┤
│  31  │同上        │不詳      │同上      │019135      │3853元    │
├───┼──────┼─────┼─────┼──────┼─────┤
│  32  │同上        │ｕ○○    │同上      │臺南文元郵局│3067元    │
├───┼──────┼─────┼─────┼──────┼─────┤
│  33  │同上        │不詳      │同上      │003132      │7563元    │
├───┼──────┼─────┼─────┼──────┼─────┤
│  34  │同上        │不詳      │同上      │019131      │3770元    │
├───┼──────┼─────┼─────┼──────┼─────┤
│  35  │同上        │不詳      │同上      │019131      │5361元    │
├───┼──────┼─────┼─────┼──────┼─────┤
│  36  │同上        │楊銀墜    │同上      │臺南海佃郵局│3573元    │
├───┼──────┼─────┼─────┼──────┼─────┤
│  37  │同上        │不詳      │同上      │019107      │3374元    │
├───┼──────┼─────┼─────┼──────┼─────┤
│  38  │同上        │乙酉○    │同上      │臺南佳里郵局│3069元    │
├───┼──────┼─────┼─────┼──────┼─────┤
│  39  │同上        │不詳      │同上      │019135      │3571元    │
├───┼──────┼─────┼─────┼──────┼─────┤
│  40  │同上        │不詳      │同上      │003111      │2575元    │
├───┼──────┼─────┼─────┼──────┼─────┤
│  41  │同上        │不詳      │同上      │003110      │2001元    │
├───┼──────┼─────┼─────┼──────┼─────┤
│  42  │同上        │不詳      │同上      │003133      │2579元    │
├───┼──────┼─────┼─────┼──────┼─────┤
│  43  │同上        │不詳      │同上      │029103      │4064元    │
├───┼──────┼─────┼─────┼──────┼─────┤
│  44  │同上        │不詳      │同上      │003132      │2078元    │
├───┼──────┼─────┼─────┼──────┼─────┤
│  45  │同上        │ｖ○○    │同上      │高雄大樹郵局│3055元    │
├───┼──────┼─────┼─────┼──────┼─────┤
│  46  │同上        │不詳      │同上      │019111      │2059元    │
├───┼──────┼─────┼─────┼──────┼─────┤
│  47  │同上        │不詳      │同上      │005139      │3866元    │
├───┼──────┼─────┼─────┼──────┼─────┤
│  48  │同上        │辛○○    │同上      │嘉義新港郵局│1105元    │
├───┼──────┼─────┼─────┼──────┼─────┤
│  49  │同上        │甲甲○    │同上      │臺南原佃郵局│2576元    │
├───┼──────┼─────┼─────┼──────┼─────┤
│  50  │同上        │王全寶    │93年02月19│雲林大埤郵局│1262元    │
│      │            │          │日        │            │          │
├───┴──────┴─────┴─────┴──────┴─────┤
│合計：新臺幣148,560元（迄至93年2月15日被告乙癸○入伍服役止，共計67,314│
│      元）                                                            │
└───────────────────────────────────┘
附表二、蔡文安帳戶部分
（局號：0000000、局名：苗栗頭屋郵局、帳號：0000000）
┌───┬──────┬─────┬─────┬──────┬─────┐
│ 編號 │行為人      │被  害  人│ 匯款日期 │ 匯款地局號 │ 匯款金額 │
│      │            │          │          │            │          │
├───┼──────┼─────┼─────┼──────┼─────┤
│ 1    │乙辰○、陳瑞│不詳      │93年01月01│029102      │1533元    │
│      │平、甲Ｆ、郭│          │日        │            │          │
│      │家慶、Ｑ○○│          │          │            │          │
│      │、乙卯○等人│          │          │            │          │
├───┼──────┼─────┼─────┼──────┼─────┤
│ 2    │同上        │不詳      │93年01月02│019133      │2044元    │
│      │            │          │日        │            │          │
├───┼──────┼─────┼─────┼──────┼─────┤
│ 3    │同上        │不詳      │同上      │019129      │2057元    │
├───┼──────┼─────┼─────┼──────┼─────┤
│ 4    │同上        │不詳      │同上      │030112      │1613元    │
├───┼──────┼─────┼─────┼──────┼─────┤
│ 5    │同上        │不詳      │同上      │003139      │2032元    │
├───┼──────┼─────┼─────┼──────┼─────┤
│ 6    │同上        │不詳      │同上      │003139      │2045元    │
├───┼──────┼─────┼─────┼──────┼─────┤
│ 7    │同上        │不詳      │同上      │019131      │2001元    │
├───┼──────┼─────┼─────┼──────┼─────┤
│ 8    │同上        │不詳      │同上      │003104      │2012元    │
├───┼──────┼─────┼─────┼──────┼─────┤
│ 9    │同上        │不詳      │同上      │019136      │2007元    │
├───┼──────┼─────┼─────┼──────┼─────┤
│ 10   │同上        │不詳      │同上      │019136      │2802元    │
├───┼──────┼─────┼─────┼──────┼─────┤
│ 11   │同上        │不詳      │同上      │003147      │2005元    │
├───┼──────┼─────┼─────┼──────┼─────┤
│ 12   │同上        │不詳      │同上      │003121      │3603元    │
├───┼──────┼─────┼─────┼──────┼─────┤
│ 10   │同上        │不詳      │同上      │019137      │2006元    │
├───┼──────┼─────┼─────┼──────┼─────┤
│ 14   │同上        │不詳      │同上      │019133      │1501元    │
├───┼──────┼─────┼─────┼──────┼─────┤
│ 15   │同上        │不詳      │同上      │019129      │2008元    │
├───┼──────┼─────┼─────┼──────┼─────┤
│ 16   │同上        │不詳      │同上      │003136      │1813元    │
├───┼──────┼─────┼─────┼──────┼─────┤
│ 17   │同上        │不詳      │同上      │029102      │1228元    │
├───┼──────┼─────┼─────┼──────┼─────┤
│ 18   │同上        │不詳      │同上      │019107      │2009元    │
├───┼──────┼─────┼─────┼──────┼─────┤
│ 19   │同上        │不詳      │同上      │005139      │2004元    │
├───┼──────┼─────┼─────┼──────┼─────┤
│ 20   │同上        │不詳      │同上      │019129      │1011元    │
├───┼──────┼─────┼─────┼──────┼─────┤
│ 21   │同上        │不詳      │同上      │019129      │3000元    │
├───┼──────┼─────┼─────┼──────┼─────┤
│ 22   │同上        │不詳      │93年01月05│005137      │6000元    │
│      │            │          │日        │            │          │
├───┼──────┼─────┼─────┼──────┼─────┤
│ 23   │同上        │不詳      │同上      │003138      │4005元    │
├───┼──────┼─────┼─────┼──────┼─────┤
│ 24   │同上        │不詳      │93年01月15│040102      │2003元    │
│      │            │          │日        │            │          │
├───┼──────┼─────┼─────┼──────┼─────┤
│ 25   │同上        │不詳      │同上      │004155      │2008元    │
├───┼──────┼─────┼─────┼──────┼─────┤
│ 26   │同上        │不詳      │同上      │030118      │2023元    │
├───┼──────┼─────┼─────┼──────┼─────┤
│ 27   │同上        │甲宙○    │同上      │臺南永康大灣│4001元    │
│      │            │          │          │郵局        │          │
├───┼──────┼─────┼─────┼──────┼─────┤
│ 28   │同上        │不詳      │同上      │029102      │2006元    │
├───┼──────┼─────┼─────┼──────┼─────┤
│ 29   │同上        │甲ｈ○    │同上      │臺南西華郵局│1827元    │
├───┼──────┼─────┼─────┼──────┼─────┤
│ 30   │同上        │甲Ｃ○    │同上      │臺南原佃郵局│1002元    │
├───┼──────┼─────┼─────┼──────┼─────┤
│ 31   │同上        │乙午○    │同上      │臺南原佃郵局│2028元    │
├───┼──────┼─────┼─────┼──────┼─────┤
│ 32   │同上        │乙Ｆ○    │同上      │臺南原佃郵局│7005元    │
├───┼──────┼─────┼─────┼──────┼─────┤
│ 33   │同上        │玄○○    │同上      │臺南海佃郵局│2025元    │
├───┼──────┼─────┼─────┼──────┼─────┤
│ 34   │同上        │ｐ○○    │同上      │臺南麻豆郵局│1510元    │
├───┼──────┼─────┼─────┼──────┼─────┤
│ 35   │同上        │不詳      │同上      │003136      │3607元    │
├───┼──────┼─────┼─────┼──────┼─────┤
│ 36   │同上        │不詳      │同上      │003149      │2013元    │
├───┼──────┼─────┼─────┼──────┼─────┤
│ 37   │同上        │壬○○    │同上      │臺南北小北郵│1829元    │
│      │            │          │          │局          │          │
├───┼──────┼─────┼─────┼──────┼─────┤
│ 38   │同上        │乙Ｔ      │同上      │臺南柳營郵局│1233元    │
├───┼──────┼─────┼─────┼──────┼─────┤
│ 39   │同上        │乙Ｈ○    │同上      │臺南安順郵局│2036元    │
├───┼──────┼─────┼─────┼──────┼─────┤
│ 40   │同上        │乙申○    │同上      │臺南仁德後壁│2019元    │
│      │            │          │          │厝郵局      │          │
├───┼──────┼─────┼─────┼──────┼─────┤
│ 41   │同上        │ｚ○○    │同上      │臺南和順郵局│1816元    │
├───┼──────┼─────┼─────┼──────┼─────┤
│ 42   │同上        │不詳      │同上      │005144      │2534元    │
├───┼──────┼─────┼─────┼──────┼─────┤
│ 43   │同上        │不詳      │同上      │030109      │2030元    │
├───┼──────┼─────┼─────┼──────┼─────┤
│ 44   │同上        │不詳      │同上      │003109      │1517元    │
├───┼──────┼─────┼─────┼──────┼─────┤
│ 45   │同上        │不詳      │同上      │005137      │2014元    │
├───┼──────┼─────┼─────┼──────┼─────┤
│ 46   │同上        │不詳      │同上      │003136      │2035元    │
├───┼──────┼─────┼─────┼──────┼─────┤
│ 47   │同上        │甲丙○    │同上      │臺南永康崑山│1512元    │
│      │            │          │          │郵局        │          │
├───┼──────┼─────┼─────┼──────┼─────┤
│ 48   │同上        │不詳      │同上      │030114      │2332元    │
├───┼──────┼─────┼─────┼──────┼─────┤
│ 49   │同上        │不詳      │同上      │030101      │2015元    │
├───┼──────┼─────┼─────┼──────┼─────┤
│ 50   │同上        │不詳      │同上      │003143      │2026元    │
├───┼──────┼─────┼─────┼──────┼─────┤
│ 51   │同上        │甲癸○    │同上      │臺南仁德後壁│2031元    │
│      │            │          │          │厝郵局      │          │
├───┼──────┼─────┼─────┼──────┼─────┤
│ 52   │同上        │乙戊○    │同上      │臺南善化郵局│1044元    │
├───┼──────┼─────┼─────┼──────┼─────┤
│ 53   │同上        │不詳      │同上      │003148      │2001元    │
├───┼──────┼─────┼─────┼──────┼─────┤
│ 54   │同上        │不詳      │93年01月16│003136      │1505元    │
│      │            │          │日        │            │          │
├───┼──────┼─────┼─────┼──────┼─────┤
│ 55   │同上        │ｊ○○    │同上      │臺南歸仁郵局│1021元    │
├───┼──────┼─────┼─────┼──────┼─────┤
│ 56   │同上        │午○○    │同上      │臺南文元郵局│42012元   │
├───┼──────┼─────┼─────┼──────┼─────┤
│ 57   │同上        │不詳      │同上      │010164      │2011元    │
├───┼──────┼─────┼─────┼──────┼─────┤
│ 58   │同上        │不詳      │同上      │005133      │1815元    │
├───┼──────┼─────┼─────┼──────┼─────┤
│ 59   │同上        │不詳      │同上      │030125      │2022元    │
├───┼──────┼─────┼─────┼──────┼─────┤
│ 60   │同上        │不詳      │同上      │030128      │4010元    │
├───┼──────┼─────┼─────┼──────┼─────┤
│ 61   │同上        │不詳      │同上      │030129      │1621元    │
├───┼──────┼─────┼─────┼──────┼─────┤
│ 62   │同上        │不詳      │同上      │003121      │3020元    │
├───┼──────┼─────┼─────┼──────┼─────┤
│ 63   │同上        │不詳      │同上      │030134      │2020元    │
├───┼──────┼─────┼─────┼──────┼─────┤
│ 64   │同上        │乙戌○    │同上      │臺南柳營郵局│1603元    │
├───┼──────┼─────┼─────┼──────┼─────┤
│ 65   │同上        │不詳      │同上      │005139      │7027元    │
├───┼──────┼─────┼─────┼──────┼─────┤
│ 66   │同上        │不詳      │同上      │019136      │6026元    │
├───┼──────┼─────┼─────┼──────┼─────┤
│ 67   │同上        │不詳      │同上      │005107      │2032元    │
├───┼──────┼─────┼─────┼──────┼─────┤
│ 68   │同上        │Ｖ○      │同上      │臺南麻豆郵局│1228元    │
├───┼──────┼─────┼─────┼──────┼─────┤
│ 69   │同上        │Ｎ○○    │同上      │臺南麻豆郵局│2036元    │
├───┼──────┼─────┼─────┼──────┼─────┤
│ 70   │同上        │甲ｘ○    │同上      │臺南麻豆新生│4034元    │
│      │            │          │          │郵局        │          │
├───┼──────┼─────┼─────┼──────┼─────┤
│ 71   │同上        │不詳      │同上      │005147      │2231元    │
├───┼──────┼─────┼─────┼──────┼─────┤
│ 72   │同上        │不詳      │同上      │019104      │2039元    │
├───┼──────┼─────┼─────┼──────┼─────┤
│ 73   │同上        │不詳      │同上      │030139      │2039元    │
├───┼──────┼─────┼─────┼──────┼─────┤
│ 74   │同上        │乙Ｒ○    │同上      │嘉義太保嘉太│1835元    │
│      │            │          │          │郵局        │          │
├───┼──────┼─────┼─────┼──────┼─────┤
│ 75   │同上        │不詳      │同上      │019112      │2014元    │
├───┼──────┼─────┼─────┼──────┼─────┤
│ 76   │同上        │不詳      │同上      │019117      │2033元    │
├───┼──────┼─────┼─────┼──────┼─────┤
│ 77   │同上        │不詳      │同上      │003147      │1829元    │
├───┼──────┼─────┼─────┼──────┼─────┤
│ 78   │同上        │不詳      │同上      │010100      │2040元    │
├───┼──────┼─────┼─────┼──────┼─────┤
│ 79   │同上        │不詳      │93年01月19│030132      │5003元    │
│      │            │          │日        │            │          │
├───┼──────┼─────┼─────┼──────┼─────┤
│ 80   │同上        │不詳      │同上      │030101      │2008元    │
├───┼──────┼─────┼─────┼──────┼─────┤
│ 81   │同上        │不詳      │同上      │029102      │2009元    │
├───┼──────┼─────┼─────┼──────┼─────┤
│ 82   │同上        │甲Ｅ      │同上      │高雄岡山大仁│2020元    │
├───┼──────┼─────┼─────┼──────┼─────┤
│ 83   │同上        │不詳      │同上      │040102      │1514元    │
├───┼──────┼─────┼─────┼──────┼─────┤
│ 84   │同上        │Ｉ○○    │同上      │臺南永康大灣│15001元   │
│      │            │          │          │郵局        │          │
├───┼──────┼─────┼─────┼──────┼─────┤
│ 85   │同上        │甲辰○    │同上      │臺南歸仁郵局│2017元    │
├───┼──────┼─────┼─────┼──────┼─────┤
│ 86   │同上        │甲午○    │同上      │嘉義新港郵局│2016元    │
├───┼──────┼─────┼─────┼──────┼─────┤
│ 87   │同上        │ｗ○○    │同上      │嘉義朴子海通│2013元    │
│      │            │          │          │路郵局      │          │
├───┼──────┼─────┼─────┼──────┼─────┤
│ 88   │同上        │不詳      │同上      │005104      │2007元    │
├───┼──────┼─────┼─────┼──────┼─────┤
│ 89   │同上        │不詳      │同上      │030134      │1515元    │
├───┼──────┼─────┼─────┼──────┼─────┤
│ 90   │同上        │不詳      │同上      │005137      │4005元    │
├───┼──────┼─────┼─────┼──────┼─────┤
│ 91   │同上        │不詳      │同上      │030132      │4002元    │
├───┼──────┼─────┼─────┼──────┼─────┤
│ 92   │同上        │不詳      │同上      │030132      │6004元    │
├───┼──────┼─────┼─────┼──────┼─────┤
│ 93   │同上        │甲ｌ○    │93年01月27│臺南海佃郵局│4228元    │
│      │            │          │日        │            │          │
├───┼──────┼─────┼─────┼──────┼─────┤
│ 94   │同上        │甲Ｓ○    │同上      │高雄苓雅郵局│2225元    │
├───┼──────┼─────┼─────┼──────┼─────┤
│ 95   │同上        │不詳      │同上      │005137      │5000元    │
├───┼──────┼─────┼─────┼──────┼─────┤
│ 96   │同上        │不詳      │同上      │005139      │2532元    │
├───┼──────┼─────┼─────┼──────┼─────┤
│ 97   │同上        │不詳      │同上      │003131      │2526元    │
├───┼──────┼─────┼─────┼──────┼─────┤
│ 98   │同上        │庚○○    │同上      │臺南安定郵局│2037元    │
├───┼──────┼─────┼─────┼──────┼─────┤
│ 99   │同上        │Ｅ○○    │同上      │臺南新義郵局│4043元    │
├───┼──────┼─────┼─────┼──────┼─────┤
│100   │同上        │甲玄○    │同上      │臺南安南郵局│2245元    │
├───┼──────┼─────┼─────┼──────┼─────┤
│101   │同上        │乙Ｉ○    │同上      │臺南永康二王│5029元    │
│      │            │          │          │郵局        │          │
├───┼──────┼─────┼─────┼──────┼─────┤
│102   │同上        │ｘ○○    │同上      │臺南永康二王│4041元    │
│      │            │          │          │郵局        │          │
├───┼──────┼─────┼─────┼──────┼─────┤
│103   │同上        │不詳      │同上      │019129      │2552元    │
├───┼──────┼─────┼─────┼──────┼─────┤
│104   │同上        │不詳      │同上      │005147      │2338元    │
├───┼──────┼─────┼─────┼──────┼─────┤
│105   │同上        │甲ｗ○    │同上      │嘉義朴子海通│2253元    │
│      │            │          │          │路郵局      │          │
├───┼──────┼─────┼─────┼──────┼─────┤
│106   │同上        │Ｗ○○    │同上      │臺南永康大灣│4427元    │
│      │            │          │          │郵局        │          │
├───┼──────┼─────┼─────┼──────┼─────┤
│107   │同上        │甲ｅ○    │同上      │臺南成功路郵│2239元    │
│      │            │          │          │局          │          │
├───┼──────┼─────┼─────┼──────┼─────┤
│108   │同上        │甲○○    │同上      │臺南佳里郵局│2548元    │
├───┼──────┼─────┼─────┼──────┼─────┤
│109   │同上        │乙宇○    │同上      │臺南文元郵局│2056元    │
├───┼──────┼─────┼─────┼──────┼─────┤
│110   │同上        │不詳      │同上      │030118      │2059元    │
├───┼──────┼─────┼─────┼──────┼─────┤
│111   │同上        │不詳      │同上      │003137      │2261元    │
├───┼──────┼─────┼─────┼──────┼─────┤
│112   │同上        │甲Ｈ○    │同上      │臺南七股郵局│2160元    │
├───┼──────┼─────┼─────┼──────┼─────┤
│113   │同上        │不詳      │同上      │008153      │2051元    │
├───┼──────┼─────┼─────┼──────┼─────┤
│114   │同上        │不詳      │同上      │019131      │2260元    │
├───┼──────┼─────┼─────┼──────┼─────┤
│115   │同上        │不詳      │同上      │019106      │2545元    │
├───┼──────┼─────┼─────┼──────┼─────┤
│116   │同上        │不詳      │同上      │030115      │1840元    │
├───┼──────┼─────┼─────┼──────┼─────┤
│117   │同上        │甲黃○    │同上      │臺南永康鹽行│2258元    │
│      │            │          │          │郵局        │          │
├───┼──────┼─────┼─────┼──────┼─────┤
│118   │同上        │不詳      │同上      │003104      │2035元    │
├───┼──────┼─────┼─────┼──────┼─────┤
│119   │同上        │不詳      │同上      │029102      │2533元    │
├───┼──────┼─────┼─────┼──────┼─────┤
│120   │同上        │不詳      │同上      │003138      │2057元    │
├───┼──────┼─────┼─────┼──────┼─────┤
│121   │同上        │不詳      │同上      │003122      │2542元    │
├───┼──────┼─────┼─────┼──────┼─────┤
│122   │同上        │Ｃ○○    │同上      │臺南白河內角│2049元    │
│      │            │          │          │郵局        │          │
├───┼──────┼─────┼─────┼──────┼─────┤
│123   │同上        │Ｌ○○    │同上      │屏東萬丹郵局│2000元    │
├───┼──────┼─────┼─────┼──────┼─────┤
│124   │同上        │不詳      │同上      │019115      │2049元    │
├───┼──────┼─────┼─────┼──────┼─────┤
│125   │同上        │不詳      │同上      │002130      │2544元    │
├───┼──────┼─────┼─────┼──────┼─────┤
│126   │同上        │不詳      │同上      │007130      │30元      │
├───┼──────┼─────┼─────┼──────┼─────┤
│127   │同上        │不詳      │同上      │003121      │1200元    │
├───┼──────┼─────┼─────┼──────┼─────┤
│128   │同上        │甲ｓ○    │同上      │臺南永康大灣│2354元    │
│      │            │          │          │郵局        │          │
├───┼──────┼─────┼─────┼──────┼─────┤
│129   │同上        │不詳      │同上      │007130      │23元      │
├───┼──────┼─────┼─────┼──────┼─────┤
│130   │同上        │不詳      │同上      │005137      │2322元    │
├───┼──────┼─────┼─────┼──────┼─────┤
│131   │同上        │不詳      │93年01月28│003105      │2536元    │
│      │            │          │日        │            │          │
├───┼──────┼─────┼─────┼──────┼─────┤
│132   │同上        │不詳      │同上      │005148      │7001元    │
├───┼──────┼─────┼─────┼──────┼─────┤
│133   │同上        │不詳      │同上      │005106      │5004元    │
├───┼──────┼─────┼─────┼──────┼─────┤
│134   │同上        │不詳      │同上      │005148      │5506元    │
├───┼──────┼─────┼─────┼──────┼─────┤
│135   │同上        │不詳      │同上      │005147      │2303元    │
├───┼──────┼─────┼─────┼──────┼─────┤
│136   │同上        │不詳      │同上      │005147      │2505元    │
├───┼──────┼─────┼─────┼──────┼─────┤
│137   │同上        │不詳      │同上      │029102      │2502元    │
├───┼──────┼─────┼─────┼──────┼─────┤
│138   │同上        │不詳      │同上      │019134      │2510元    │
├───┼──────┼─────┼─────┼──────┼─────┤
│139   │同上        │不詳      │同上      │029102      │4707元    │
├───┼──────┼─────┼─────┼──────┼─────┤
│140   │同上        │不詳      │同上      │029102      │6922元    │
├───┼──────┼─────┼─────┼──────┼─────┤
│141   │同上        │不詳      │同上      │005137      │4713元    │
├───┼──────┼─────┼─────┼──────┼─────┤
│142   │同上        │不詳      │同上      │005137      │2321元    │
├───┼──────┼─────┼─────┼──────┼─────┤
│143   │同上        │不詳      │同上      │005139      │1320元    │
├───┼──────┼─────┼─────┼──────┼─────┤
│144   │同上        │不詳      │同上      │010154      │2517元    │
├───┼──────┼─────┼─────┼──────┼─────┤
│145   │同上        │不詳      │同上      │005139      │2320元    │
├───┼──────┼─────┼─────┼──────┼─────┤
│146   │同上        │不詳      │同上      │005144      │2028元    │
├───┼──────┼─────┼─────┼──────┼─────┤
│147   │同上        │不詳      │同上      │005147      │5015元    │
├───┼──────┼─────┼─────┼──────┼─────┤
│148   │同上        │不詳      │同上      │003109      │2508元    │
├───┼──────┼─────┼─────┼──────┼─────┤
│149   │同上        │不詳      │同上      │005154      │2012元    │
├───┼──────┼─────┼─────┼──────┼─────┤
│150   │同上        │林瑋    │同上      │臺南永康大灣│2527元    │
│      │            │          │          │郵局        │          │
├───┼──────┼─────┼─────┼──────┼─────┤
│151   │同上        │不詳      │同上      │019121      │5014元    │
├───┼──────┼─────┼─────┼──────┼─────┤
│152   │同上        │詹智雄    │同上      │臺南新營新生│2000元    │
│      │            │          │          │郵局        │          │
├───┼──────┼─────┼─────┼──────┼─────┤
│153   │同上        │甲未○    │同上      │高雄金福路郵│2224元    │
│      │            │          │          │局          │          │
├───┼──────┼─────┼─────┼──────┼─────┤
│154   │同上        │乙亥○    │同上      │嘉義鹿草郵局│1519元    │
├───┼──────┼─────┼─────┼──────┼─────┤
│155   │同上        │不詳      │同上      │029102      │2311元    │
├───┼──────┼─────┼─────┼──────┼─────┤
│156   │同上        │不詳      │同上      │005141      │3009元    │
├───┼──────┼─────┼─────┼──────┼─────┤
│157   │同上        │不詳      │同上      │003148      │4018元    │
├───┼──────┼─────┼─────┼──────┼─────┤
│158   │同上        │不詳      │同上      │019111      │2516元    │
├───┴──────┴─────┴─────┴──────┴─────┤
│合計：新臺幣454,537元（均在93年2月15日前）                            │
└───────────────────────────────────┘
附表三：乙宙○帳戶部分
（局號：021407、局名：臺中公益路郵局、帳號：0000000）
┌───┬──────┬─────┬─────┬──────┬─────┐
│ 編號 │行為人      │被  害  人│ 匯款日期 │ 匯款地局號 │ 匯款金額 │
├───┼──────┼─────┼─────┼──────┼─────┤
│  1   │乙辰○、陳瑞│不詳      │93年01月08│003109      │2001元    │
│      │平、甲Ｆ、郭│          │日        │            │          │
│      │家慶、Ｑ○○│          │          │            │          │
│      │、乙卯○等人│          │          │            │          │
├───┼──────┼─────┼─────┼──────┼─────┤
│  2   │同上        │不詳      │同上      │019149      │2003元    │
├───┼──────┼─────┼─────┼──────┼─────┤
│  3   │同上        │不詳      │同上      │019139      │2002元    │
├───┼──────┼─────┼─────┼──────┼─────┤
│  4   │同上        │不詳      │同上      │008149      │1804元    │
├───┼──────┼─────┼─────┼──────┼─────┤
│  5   │同上        │不詳      │同上      │008138      │4050元    │
├───┼──────┼─────┼─────┼──────┼─────┤
│  6   │同上        │甲卯○    │93年01月09│高雄高樹郵局│2005元    │
│      │            │          │日        │            │          │
├───┼──────┼─────┼─────┼──────┼─────┤
│  7   │同上        │不詳      │同上      │003131      │2002元    │
├───┼──────┼─────┼─────┼──────┼─────┤
│  8   │同上        │不詳      │同上      │030112      │2010元    │
├───┼──────┼─────┼─────┼──────┼─────┤
│  9   │同上        │甲丁○    │同上      │臺南將軍郵局│1812元    │
├───┼──────┼─────┼─────┼──────┼─────┤
│ 10   │同上        │不詳      │同上      │008155      │2009元    │
├───┼──────┼─────┼─────┼──────┼─────┤
│ 11   │同上        │不詳      │同上      │019136      │2013元    │
├───┼──────┼─────┼─────┼──────┼─────┤
│ 12   │同上        │不詳      │同上      │030136      │2006元    │
├───┼──────┼─────┼─────┼──────┼─────┤
│ 13   │同上        │不詳      │同上      │030109      │2015元    │
├───┼──────┼─────┼─────┼──────┼─────┤
│ 14   │同上        │甲宇○    │同上      │臺南佳里佳里│2017元    │
│      │            │          │          │興郵局      │          │
├───┼──────┼─────┼─────┼──────┼─────┤
│ 15   │同上        │不詳      │同上      │019135      │2022元    │
├───┼──────┼─────┼─────┼──────┼─────┤
│ 16   │同上        │乙Ｂ○    │同上      │臺南北小北郵│2020元    │
│      │            │          │          │局          │          │
├───┼──────┼─────┼─────┼──────┼─────┤
│ 17   │同上        │不詳      │同上      │003119      │2021元    │
├───┼──────┼─────┼─────┼──────┼─────┤
│ 18   │同上        │不詳      │同上      │002140      │2026元    │
├───┼──────┼─────┼─────┼──────┼─────┤
│ 19   │同上        │Ｈ○○    │同上      │臺南文元郵局│2025元    │
├───┼──────┼─────┼─────┼──────┼─────┤
│ 20   │同上        │不詳      │同上      │030131      │2024元    │
├───┼──────┼─────┼─────┼──────┼─────┤
│ 21   │同上        │不詳      │同上      │010162      │2028元    │
├───┼──────┼─────┼─────┼──────┼─────┤
│ 22   │同上        │不詳      │同上      │030133      │2027元    │
├───┼──────┼─────┼─────┼──────┼─────┤
│ 23   │同上        │不詳      │同上      │003130      │2033元    │
├───┼──────┼─────┼─────┼──────┼─────┤
│ 24   │同上        │不詳      │同上      │030135      │2029元    │
├───┼──────┼─────┼─────┼──────┼─────┤
│ 25   │同上        │不詳      │同上      │019128      │2030元    │
├───┼──────┼─────┼─────┼──────┼─────┤
│ 26   │同上        │不詳      │同上      │030139      │2035元    │
├───┼──────┼─────┼─────┼──────┼─────┤
│ 27   │同上        │甲戊○    │同上      │臺南學甲郵局│1523元    │
├───┼──────┼─────┼─────┼──────┼─────┤
│ 28   │同上        │吳瑞草    │同上      │臺南將軍郵局│1538元    │
├───┼──────┼─────┼─────┼──────┼─────┤
│ 29   │同上        │不詳      │同上      │005139      │3032元    │
├───┼──────┼─────┼─────┼──────┼─────┤
│ 30   │同上        │不詳      │同上      │030138      │1740元    │
├───┼──────┼─────┼─────┼──────┼─────┤
│ 31   │同上        │不詳      │同上      │010162      │2036元    │
├───┼──────┼─────┼─────┼──────┼─────┤
│ 32   │同上        │不詳      │同上      │008141      │2041元    │
├───┼──────┼─────┼─────┼──────┼─────┤
│ 33   │同上        │丑○○    │同上      │臺南安定郵局│2070元    │
├───┼──────┼─────┼─────┼──────┼─────┤
│ 34   │同上        │不詳      │同上      │019144      │2007元    │
├───┼──────┼─────┼─────┼──────┼─────┤
│ 35   │同上        │不詳      │同上      │019128      │1646元    │
├───┼──────┼─────┼─────┼──────┼─────┤
│ 36   │同上        │不詳      │同上      │030135      │2048元    │
├───┼──────┼─────┼─────┼──────┼─────┤
│ 37   │同上        │不詳      │同上      │008141      │2000元    │
├───┼──────┼─────┼─────┼──────┼─────┤
│ 38   │同上        │不詳      │同上      │019138      │6034元    │
├───┼──────┼─────┼─────┼──────┼─────┤
│ 39   │同上        │不詳      │同上      │030128      │2053元    │
├───┼──────┼─────┼─────┼──────┼─────┤
│ 40   │同上        │不詳      │同上      │030135      │2054元    │
├───┼──────┼─────┼─────┼──────┼─────┤
│ 41   │同上        │乙Ｌ○    │同上      │臺南佳里郵局│1550元    │
├───┼──────┼─────┼─────┼──────┼─────┤
│ 42   │同上        │不詳      │同上      │005154      │2055元    │
├───┼──────┼─────┼─────┼──────┼─────┤
│ 43   │同上        │不詳      │同上      │019130      │2052元    │
├───┼──────┼─────┼─────┼──────┼─────┤
│ 44   │同上        │不詳      │同上      │030133      │2027元    │
├───┼──────┼─────┼─────┼──────┼─────┤
│ 45   │同上        │不詳      │同上      │030136      │3042元    │
├───┼──────┼─────┼─────┼──────┼─────┤
│ 46   │同上        │不詳      │93年01月10│019128      │1018元    │
│      │            │          │日        │            │          │
├───┼──────┼─────┼─────┼──────┼─────┤
│ 47   │同上        │不詳      │93年01月12│019136      │2006元    │
│      │            │          │日        │            │          │
├───┼──────┼─────┼─────┼──────┼─────┤
│ 48   │同上        │不詳      │同上      │019108      │2011元    │
├───┼──────┼─────┼─────┼──────┼─────┤
│ 49   │同上        │不詳      │同上      │019128      │1005元    │
├───┼──────┼─────┼─────┼──────┼─────┤
│ 50   │同上        │不詳      │同上      │019135      │2009元    │
├───┼──────┼─────┼─────┼──────┼─────┤
│ 51   │同上        │不詳      │同上      │002140      │1500元    │
├───┼──────┼─────┼─────┼──────┼─────┤
│ 52   │同上        │Ｔ○○    │同上      │臺南佳里中山│2008元    │
│      │            │          │          │路郵局      │          │
├───┼──────┼─────┼─────┼──────┼─────┤
│ 53   │同上        │不詳      │同上      │019113      │1803元    │
├───┼──────┼─────┼─────┼──────┼─────┤
│ 54   │同上        │不詳      │同上      │030137      │1000元    │
├───┼──────┼─────┼─────┼──────┼─────┤
│ 55   │同上        │不詳      │同上      │030135      │1507元    │
├───┼──────┼─────┼─────┼──────┼─────┤
│ 56   │同上        │不詳      │同上      │019128      │1502元    │
├───┼──────┼─────┼─────┼──────┼─────┤
│ 57   │同上        │不詳      │93年01月14│019135      │2003元    │
│      │            │          │日        │            │          │
├───┼──────┼─────┼─────┼──────┼─────┤
│ 58   │同上        │不詳      │同上      │019135      │2001元    │
├───┼──────┼─────┼─────┼──────┼─────┤
│ 59   │同上        │不詳      │同上      │002140      │2009元    │
├───┼──────┼─────┼─────┼──────┼─────┤
│ 60   │同上        │不詳      │同上      │030139      │2202元    │
├───┼──────┼─────┼─────┼──────┼─────┤
│ 61   │同上        │不詳      │同上      │005139      │2208元    │
├───┼──────┼─────┼─────┼──────┼─────┤
│ 62   │同上        │不詳      │同上      │019129      │2013元    │
├───┼──────┼─────┼─────┼──────┼─────┤
│ 63   │同上        │不詳      │同上      │005148      │1515元    │
├───┼──────┼─────┼─────┼──────┼─────┤
│ 64   │同上        │戊○○    │同上      │臺南安定郵局│4010元    │
├───┼──────┼─────┼─────┼──────┼─────┤
│ 65   │同上        │不詳      │同上      │030115      │2019元    │
├───┼──────┼─────┼─────┼──────┼─────┤
│ 66   │同上        │不詳      │同上      │019137      │2026元    │
├───┼──────┼─────┼─────┼──────┼─────┤
│ 67   │同上        │不詳      │同上      │008138      │1818元    │
├───┼──────┼─────┼─────┼──────┼─────┤
│ 68   │同上        │不詳      │同上      │008138      │3627元    │
├───┼──────┼─────┼─────┼──────┼─────┤
│ 69   │同上        │不詳      │同上      │030134      │1500元    │
├───┼──────┼─────┼─────┼──────┼─────┤
│ 70   │同上        │不詳      │同上      │019147      │2004元    │
├───┼──────┼─────┼─────┼──────┼─────┤
│ 71   │同上        │不詳      │同上      │030115      │2217元    │
├───┼──────┼─────┼─────┼──────┼─────┤
│ 72   │同上        │不詳      │同上      │008131      │1830元    │
├───┼──────┼─────┼─────┼──────┼─────┤
│ 73   │同上        │不詳      │同上      │030136      │1533元    │
├───┼──────┼─────┼─────┼──────┼─────┤
│ 74   │同上        │不詳      │同上      │014140      │1632元    │
├───┼──────┼─────┼─────┼──────┼─────┤
│ 75   │同上        │陳金志    │同上      │臺南將軍郵局│1034元    │
├───┼──────┼─────┼─────┼──────┼─────┤
│ 76   │同上        │甲壬○    │同上      │臺南善化郵局│1812元    │
├───┼──────┼─────┼─────┼──────┼─────┤
│ 77   │同上        │不詳      │同上      │008108      │1720元    │
├───┼──────┼─────┼─────┼──────┼─────┤
│ 78   │同上        │不詳      │同上      │162651      │1529元    │
├───┼──────┼─────┼─────┼──────┼─────┤
│ 79   │同上        │甲ｚ○    │同上      │臺南海佃郵局│3638元    │
├───┼──────┼─────┼─────┼──────┼─────┤
│ 80   │同上        │ａ○○    │同上      │臺南麻豆總爺│1542元    │
│      │            │          │          │郵局        │          │
├───┼──────┼─────┼─────┼──────┼─────┤
│ 81   │同上        │不詳      │同上      │005148      │1545元    │
├───┼──────┼─────┼─────┼──────┼─────┤
│ 82   │同上        │不詳      │同上      │003130      │4024元    │
├───┼──────┼─────┼─────┼──────┼─────┤
│ 83   │同上        │乙Ｘ○    │同上      │臺南成功路郵│2005元    │
│      │            │          │          │局          │          │
├───┼──────┼─────┼─────┼──────┼─────┤
│ 84   │同上        │不詳      │同上      │002140      │2047元    │
├───┼──────┼─────┼─────┼──────┼─────┤
│ 85   │同上        │不詳      │同上      │003109      │2043元    │
├───┼──────┼─────┼─────┼──────┼─────┤
│ 86   │同上        │不詳      │同上      │003130      │1541元    │
├───┼──────┼─────┼─────┼──────┼─────┤
│ 87   │同上        │不詳      │同上      │019129      │3821元    │
├───┼──────┼─────┼─────┼──────┼─────┤
│ 88   │同上        │不詳      │同上      │010151      │2025元    │
├───┼──────┼─────┼─────┼──────┼─────┤
│ 89   │同上        │不詳      │同上      │003146      │1239元    │
├───┼──────┼─────┼─────┼──────┼─────┤
│ 90   │同上        │不詳      │同上      │010116      │3031元    │
├───┼──────┼─────┼─────┼──────┼─────┤
│ 91   │同上        │不詳      │同上      │008127      │1828元    │
├───┼──────┼─────┼─────┼──────┼─────┤
│ 92   │同上        │不詳      │同上      │019129      │1535元    │
├───┼──────┼─────┼─────┼──────┼─────┤
│ 93   │同上        │不詳      │同上      │019108      │2060元    │
├───┼──────┼─────┼─────┼──────┼─────┤
│ 94   │同上        │不詳      │同上      │003110      │2040元    │
├───┼──────┼─────┼─────┼──────┼─────┤
│ 95   │同上        │ｃ○○    │93年01月15│臺南成功路郵│1814元    │
│      │            │          │日        │局          │          │
├───┼──────┼─────┼─────┼──────┼─────┤
│ 96   │同上        │不詳      │93年01月27│003109      │7020元    │
│      │            │          │日        │            │          │
├───┼──────┼─────┼─────┼──────┼─────┤
│ 97   │同上        │不詳      │同上      │005151      │4518元    │
├───┼──────┼─────┼─────┼──────┼─────┤
│ 98   │同上        │不詳      │同上      │030134      │2006元    │
├───┼──────┼─────┼─────┼──────┼─────┤
│ 99   │同上        │不詳      │同上      │019129      │2005元    │
├───┼──────┼─────┼─────┼──────┼─────┤
│100   │同上        │乙寅○    │同上      │臺南鹽埕郵局│1801元    │
├───┼──────┼─────┼─────┼──────┼─────┤
│101   │同上        │不詳      │同上      │030137      │2510元    │
├───┼──────┼─────┼─────┼──────┼─────┤
│102   │同上        │不詳      │同上      │019136      │1509元    │
├───┼──────┼─────┼─────┼──────┼─────┤
│103   │同上        │不詳      │同上      │029137      │2019元    │
├───┼──────┼─────┼─────┼──────┼─────┤
│104   │同上        │不詳      │同上      │030138      │2511元    │
├───┼──────┼─────┼─────┼──────┼─────┤
│105   │同上        │不詳      │同上      │019107      │2512元    │
├───┼──────┼─────┼─────┼──────┼─────┤
│106   │同上        │甲ｒ○    │同上      │臺南南小北郵│2203元    │
│      │            │          │          │局          │          │
├───┼──────┼─────┼─────┼──────┼─────┤
│107   │同上        │不詳      │同上      │019131      │2045元    │
├───┼──────┼─────┼─────┼──────┼─────┤
│108   │同上        │不詳      │同上      │019131      │2215元    │
├───┼──────┼─────┼─────┼──────┼─────┤
│109   │同上        │乙壬○    │同上      │屏東南州郵局│2214元    │
├───┼──────┼─────┼─────┼──────┼─────┤
│110   │同上        │不詳      │同上      │003138      │1213元    │
├───┼──────┼─────┼─────┼──────┼─────┤
│111   │同上        │不詳      │同上      │019130      │2216元    │
├───┼──────┼─────┼─────┼──────┼─────┤
│112   │同上        │不詳      │同上      │010130      │2022元    │
├───┼──────┼─────┼─────┼──────┼─────┤
│113   │同上        │甲申○    │同上      │臺南安平郵局│2224元    │
├───┼──────┼─────┼─────┼──────┼─────┤
│114   │同上        │不詳      │同上      │019129      │2508元    │
├───┼──────┼─────┼─────┼──────┼─────┤
│115   │同上        │不詳      │同上      │003145      │2223元    │
├───┼──────┼─────┼─────┼──────┼─────┤
│116   │同上        │不詳      │同上      │030129      │2229元    │
├───┼──────┼─────┼─────┼──────┼─────┤
│117   │同上        │不詳      │同上      │030132      │2230元    │
├───┼──────┼─────┼─────┼──────┼─────┤
│118   │同上        │不詳      │同上      │019108      │2021元    │
├───┼──────┼─────┼─────┼──────┼─────┤
│119   │同上        │不詳      │同上      │019139      │1526元    │
├───┼──────┼─────┼─────┼──────┼─────┤
│120   │同上        │不詳      │同上      │030135      │2507元    │
├───┼──────┼─────┼─────┼──────┼─────┤
│121   │同上        │乙甲○    │同上      │臺南佳里佳里│2228元    │
│      │            │          │          │興郵局      │          │
├───┼──────┼─────┼─────┼──────┼─────┤
│122   │同上        │不詳      │同上      │019137      │2234元    │
├───┼──────┼─────┼─────┼──────┼─────┤
│123   │同上        │不詳      │同上      │030138      │2025元    │
├───┼──────┼─────┼─────┼──────┼─────┤
│124   │同上        │不詳      │同上      │030127      │4466元    │
├───┼──────┼─────┼─────┼──────┼─────┤
│125   │同上        │不詳      │同上      │019135      │2031元    │
├───┼──────┼─────┼─────┼──────┼─────┤
│126   │同上        │不詳      │同上      │019132      │2242元    │
├───┼──────┼─────┼─────┼──────┼─────┤
│127   │同上        │不詳      │同上      │019136      │2239元    │
├───┼──────┼─────┼─────┼──────┼─────┤
│128   │同上        │不詳      │同上      │019128      │2240元    │
├───┼──────┼─────┼─────┼──────┼─────┤
│129   │同上        │不詳      │同上      │019129      │4241元    │
├───┼──────┼─────┼─────┼──────┼─────┤
│130   │同上        │不詳      │同上      │019136      │2049元    │
├───┼──────┼─────┼─────┼──────┼─────┤
│131   │同上        │不詳      │同上      │003138      │2238元    │
├───┼──────┼─────┼─────┼──────┼─────┤
│132   │同上        │不詳      │同上      │003130      │2036元    │
├───┼──────┼─────┼─────┼──────┼─────┤
│133   │同上        │不詳      │同上      │019106      │2251元    │
├───┼──────┼─────┼─────┼──────┼─────┤
│134   │同上        │不詳      │同上      │030129      │2235元    │
├───┼──────┼─────┼─────┼──────┼─────┤
│135   │同上        │不詳      │同上      │005141      │2244元    │
├───┼──────┼─────┼─────┼──────┼─────┤
│136   │同上        │不詳      │同上      │030135      │2247元    │
├───┼──────┼─────┼─────┼──────┼─────┤
│137   │同上        │乙Ｅ○    │同上      │臺南和順郵局│2050元    │
├───┼──────┼─────┼─────┼──────┼─────┤
│138   │同上        │不詳      │同上      │030134      │2048元    │
├───┼──────┼─────┼─────┼──────┼─────┤
│139   │同上        │不詳      │93年01月28│030135      │2043元    │
│      │            │          │日        │            │          │
├───┼──────┼─────┼─────┼──────┼─────┤
│140   │同上        │寅○○    │同上      │臺南永樂郵局│2205元    │
├───┼──────┼─────┼─────┼──────┼─────┤
│141   │同上        │不詳      │同上      │003121      │2004元    │
├───┼──────┼─────┼─────┼──────┼─────┤
│142   │同上        │不詳      │同上      │002140      │2513元    │
├───┼──────┼─────┼─────┼──────┼─────┤
│143   │同上        │不詳      │同上      │009101      │2302元    │
├───┼──────┼─────┼─────┼──────┼─────┤
│144   │同上        │黃○○    │同上      │嘉義鹿草郵局│4012元    │
├───┼──────┼─────┼─────┼──────┼─────┤
│145   │同上        │不詳      │同上      │005147      │4010元    │
├───┼──────┼─────┼─────┼──────┼─────┤
│146   │同上        │甲ｍ○    │同上      │臺南安南郵局│2514元    │
├───┼──────┼─────┼─────┼──────┼─────┤
│147   │同上        │不詳      │同上      │005147      │2003元    │
├───┼──────┼─────┼─────┼──────┼─────┤
│148   │同上        │不詳      │同上      │008127      │6501元    │
├───┼──────┼─────┼─────┼──────┼─────┤
│149   │同上        │Ｇ○○    │同上      │臺南安南郵局│2308元    │
├───┼──────┼─────┼─────┼──────┼─────┤
│150   │同上        │甲ｋ○    │同上      │臺南西港郵局│4506元    │
├───┼──────┼─────┼─────┼──────┼─────┤
│151   │同上        │不詳      │同上      │002140      │2011元    │
├───┼──────┼─────┼─────┼──────┼─────┤
│152   │同上        │不詳      │同上      │030132      │5009元    │
├───┼──────┼─────┼─────┼──────┼─────┤
│153   │同上        │黃伯瑞    │93年01月29│臺南土城郵局│2237元    │
│      │            │          │日        │            │          │
├───┼──────┼─────┼─────┼──────┼─────┤
│154   │同上        │不詳      │同上      │003142      │2504元    │
├───┼──────┼─────┼─────┼──────┼─────┤
│155   │同上        │不詳      │同上      │003111      │2308元    │
├───┼──────┼─────┼─────┼──────┼─────┤
│156   │同上        │甲ｑ○    │同上      │臺南七股郵局│2306元    │
├───┼──────┼─────┼─────┼──────┼─────┤
│157   │同上        │不詳      │同上      │019132      │2515元    │
├───┼──────┼─────┼─────┼──────┼─────┤
│158   │同上        │不詳      │同上      │030136      │2511元    │
├───┼──────┼─────┼─────┼──────┼─────┤
│159   │同上        │甲丑○    │同上      │臺南仁德郵局│2209元    │
├───┼──────┼─────┼─────┼──────┼─────┤
│160   │同上        │不詳      │同上      │003145      │2517元    │
├───┼──────┼─────┼─────┼──────┼─────┤
│161   │同上        │不詳      │同上      │008129      │2505元    │
├───┼──────┼─────┼─────┼──────┼─────┤
│162   │同上        │不詳      │同上      │003111      │2512元    │
├───┼──────┼─────┼─────┼──────┼─────┤
│163   │同上        │ｎ○○    │同上      │臺南永樂郵局│2000元    │
├───┼──────┼─────┼─────┼──────┼─────┤
│164   │同上        │ｑ○○    │同上      │臺南安順郵局│2503元    │
├───┼──────┼─────┼─────┼──────┼─────┤
│165   │同上        │不詳      │同上      │003116      │2019元    │
├───┼──────┼─────┼─────┼──────┼─────┤
│166   │同上        │不詳      │同上      │019114      │2507元    │
├───┼──────┼─────┼─────┼──────┼─────┤
│167   │同上        │不詳      │93年01月30│008158      │2016元    │
│      │            │          │日        │            │          │
├───┼──────┼─────┼─────┼──────┼─────┤
│168   │同上        │不詳      │同上      │030139      │2306元    │
├───┼──────┼─────┼─────┼──────┼─────┤
│169   │同上        │Ｓ○○    │同上      │臺南安順郵局│2509元    │
├───┼──────┼─────┼─────┼──────┼─────┤
│170   │同上        │不詳      │同上      │019135      │2501元    │
├───┼──────┼─────┼─────┼──────┼─────┤
│171   │同上        │乙Ｃ○    │同上      │臺南安南郵局│2512元    │
├───┼──────┼─────┼─────┼──────┼─────┤
│172   │同上        │乙玄○    │同上      │臺南安平郵局│2514元    │
├───┼──────┼─────┼─────┼──────┼─────┤
│173   │同上        │戌○○    │同上      │臺南安南郵局│4011元    │
├───┼──────┼─────┼─────┼──────┼─────┤
│174   │同上        │不詳      │同上      │019129      │1817元    │
├───┼──────┼─────┼─────┼──────┼─────┤
│175   │同上        │甲Ｌ○    │同上      │臺南安南郵局│2519元    │
├───┼──────┼─────┼─────┼──────┼─────┤
│176   │同上        │不詳      │同上      │002140      │2007元    │
├───┼──────┼─────┼─────┼──────┼─────┤
│177   │同上        │不詳      │同上      │005143      │2518元    │
├───┼──────┼─────┼─────┼──────┼─────┤
│178   │同上        │不詳      │同上      │003135      │2516元    │
├───┼──────┼─────┼─────┼──────┼─────┤
│179   │同上        │不詳      │同上      │002140      │2520元    │
├───┼──────┼─────┼─────┼──────┼─────┤
│180   │同上        │不詳      │同上      │003132      │2513元    │
├───┼──────┼─────┼─────┼──────┼─────┤
│181   │同上        │不詳      │同上      │002140      │2301元    │
├───┼──────┼─────┼─────┼──────┼─────┤
│182   │同上        │不詳      │93年01月31│005147      │1809元    │
│      │            │          │日        │            │          │
├───┼──────┼─────┼─────┼──────┼─────┤
│183   │同上        │甲Ｍ○    │同上      │臺南永康大橋│2513元    │
│      │            │          │          │郵局        │          │
├───┼──────┼─────┼─────┼──────┼─────┤
│184   │同上        │不詳      │同上      │019135      │2519元    │
├───┼──────┼─────┼─────┼──────┼─────┤
│185   │同上        │不詳      │同上      │003100      │2501元    │
├───┼──────┼─────┼─────┼──────┼─────┤
│186   │同上        │不詳      │同上      │015147      │1821元    │
├───┼──────┼─────┼─────┼──────┼─────┤
│187   │同上        │不詳      │同上      │005132      │1835元    │
├───┼──────┼─────┼─────┼──────┼─────┤
│188   │同上        │不詳      │同上      │030132      │5026元    │
├───┼──────┼─────┼─────┼──────┼─────┤
│189   │同上        │不詳      │同上      │019128      │5032元    │
├───┼──────┼─────┼─────┼──────┼─────┤
│190   │同上        │不詳      │同上      │003147      │8503元    │
├───┼──────┼─────┼─────┼──────┼─────┤
│191   │同上        │乙Ｐ○    │同上      │臺南成功路郵│2530元    │
│      │            │          │          │局          │          │
├───┼──────┼─────┼─────┼──────┼─────┤
│192   │同上        │不詳      │同上      │003147      │2325元    │
├───┼──────┼─────┼─────┼──────┼─────┤
│193   │同上        │不詳      │同上      │030100      │2539元    │
├───┼──────┼─────┼─────┼──────┼─────┤
│194   │同上        │不詳      │同上      │019128      │1836元    │
├───┼──────┼─────┼─────┼──────┼─────┤
│195   │同上        │不詳      │同上      │003100      │2500元    │
├───┼──────┼─────┼─────┼──────┼─────┤
│196   │同上        │不詳      │93年02月01│019110      │4458元    │
│      │            │          │日        │            │          │
├───┼──────┼─────┼─────┼──────┼─────┤
│197   │同上        │不詳      │同上      │005136      │2070元    │
├───┼──────┼─────┼─────┼──────┼─────┤
│198   │同上        │不詳      │93年02月02│019130      │2550元    │
│      │            │          │日        │            │          │
├───┼──────┼─────┼─────┼──────┼─────┤
│199   │同上        │不詳      │同上      │030135      │2556元    │
├───┼──────┼─────┼─────┼──────┼─────┤
│200   │同上        │不詳      │同上      │005137      │1559元    │
├───┼──────┼─────┼─────┼──────┼─────┤
│201   │同上        │不詳      │同上      │030138      │5029元    │
├───┼──────┼─────┼─────┼──────┼─────┤
│202   │同上        │不詳      │同上      │030138      │2561元    │
├───┼──────┼─────┼─────┼──────┼─────┤
│203   │同上        │不詳      │同上      │005130      │4455元    │
├───┼──────┼─────┼─────┼──────┼─────┤
│204   │同上        │不詳      │同上      │003135      │2553元    │
├───┼──────┼─────┼─────┼──────┼─────┤
│205   │同上        │甲ｐ○    │同上      │臺南原佃郵局│1800元    │
├───┼──────┼─────┼─────┼──────┼─────┤
│206   │同上        │不詳      │同上      │002140      │2251元    │
├───┼──────┼─────┼─────┼──────┼─────┤
│207   │同上        │不詳      │同上      │005137      │2264元    │
├───┼──────┼─────┼─────┼──────┼─────┤
│208   │同上        │不詳      │同上      │003108      │2566元    │
├───┼──────┼─────┼─────┼──────┼─────┤
│209   │同上        │甲Ｕ○    │同上      │臺南大同路郵│4028元    │
│      │            │          │          │局          │          │
├───┼──────┼─────┼─────┼──────┼─────┤
│210   │同上        │甲ｉ○    │同上      │屏東潮州郵局│2060元    │
├───┼──────┼─────┼─────┼──────┼─────┤
│211   │同上        │不詳      │同上      │005124      │2068元    │
├───┼──────┼─────┼─────┼──────┼─────┤
│212   │同上        │不詳      │同上      │005155      │1537元    │
├───┼──────┼─────┼─────┼──────┼─────┤
│213   │同上        │不詳      │同上      │019113      │1541元    │
├───┼──────┼─────┼─────┼──────┼─────┤
│214   │同上        │不詳      │同上      │005154      │2031元    │
├───┼──────┼─────┼─────┼──────┼─────┤
│215   │同上        │不詳      │同上      │002140      │2062元    │
├───┼──────┼─────┼─────┼──────┼─────┤
│216   │同上        │不詳      │同上      │003147      │2569元    │
├───┼──────┼─────┼─────┼──────┼─────┤
│217   │同上        │不詳      │同上      │005148      │2523元    │
├───┼──────┼─────┼─────┼──────┼─────┤
│218   │同上        │不詳      │同上      │030131      │2527元    │
├───┼──────┼─────┼─────┼──────┼─────┤
│219   │同上        │不詳      │同上      │019130      │2529元    │
├───┼──────┼─────┼─────┼──────┼─────┤
│220   │同上        │不詳      │同上      │030125      │2028元    │
├───┼──────┼─────┼─────┼──────┼─────┤
│221   │同上        │不詳      │同上      │019107      │2034元    │
├───┼──────┼─────┼─────┼──────┼─────┤
│222   │同上        │甲ｇ○    │同上      │臺南和順郵局│2022元    │
├───┼──────┼─────┼─────┼──────┼─────┤
│223   │同上        │不詳      │同上      │019128      │2224元    │
├───┼──────┼─────┼─────┼──────┼─────┤
│224   │同上        │甲寅○    │同上      │臺南原佃郵局│4535元    │
├───┼──────┼─────┼─────┼──────┼─────┤
│225   │同上        │不詳      │同上      │003138      │4239元    │
├───┼──────┼─────┼─────┼──────┼─────┤
│226   │同上        │不詳      │同上      │005132      │2521元    │
├───┼──────┼─────┼─────┼──────┼─────┤
│227   │同上        │Ｂ○○    │同上      │臺南西門路郵│1540元    │
│      │            │          │          │局          │          │
├───┼──────┼─────┼─────┼──────┼─────┤
│228   │同上        │不詳      │同上      │019134      │2141元    │
├───┼──────┼─────┼─────┼──────┼─────┤
│229   │同上        │Ｏ○○    │同上      │臺南麻豆郵局│2533元    │
├───┼──────┼─────┼─────┼──────┼─────┤
│230   │同上        │不詳      │同上      │005137      │1526元    │
├───┼──────┼─────┼─────┼──────┼─────┤
│231   │同上        │不詳      │同上      │030131      │2537元    │
├───┼──────┼─────┼─────┼──────┼─────┤
│232   │同上        │不詳      │同上      │030125      │1242元    │
├───┼──────┼─────┼─────┼──────┼─────┤
│233   │同上        │不詳      │93年02月02│019136      │2336元    │
│      │            │          │日        │            │          │
├───┼──────┼─────┼─────┼──────┼─────┤
│234   │同上        │不詳      │同上      │019136      │1525元    │
├───┼──────┼─────┼─────┼──────┼─────┤
│235   │同上        │不詳      │93年02月09│003132      │3000元    │
│      │            │          │日        │            │          │
├───┼──────┼─────┼─────┼──────┼─────┤
│236   │同上        │ｄ○○    │同上      │臺南和順郵局│1800元    │
├───┼──────┼─────┼─────┼──────┼─────┤
│237   │同上        │不詳      │93年02月10│003117      │2312元    │
│      │            │          │日        │            │          │
├───┼──────┼─────┼─────┼──────┼─────┤
│238   │同上        │不詳      │同上      │019107      │2024元    │
├───┼──────┼─────┼─────┼──────┼─────┤
│239   │同上        │不詳      │同上      │003150      │2523元    │
├───┼──────┼─────┼─────┼──────┼─────┤
│240   │同上        │不詳      │同上      │019132      │3027元    │
├───┼──────┼─────┼─────┼──────┼─────┤
│241   │同上        │不詳      │同上      │003112      │2050元    │
├───┼──────┼─────┼─────┼──────┼─────┤
│242   │同上        │不詳      │同上      │003111      │2025元    │
├───┼──────┼─────┼─────┼──────┼─────┤
│243   │同上        │甲Ｋ○    │同上      │臺南安南郵局│2022元    │
├───┼──────┼─────┼─────┼──────┼─────┤
│244   │同上        │不詳      │同上      │019130      │3031元    │
├───┼──────┼─────┼─────┼──────┼─────┤
│245   │同上        │吳進吉    │同上      │臺南永康六甲│2030元    │
│      │            │          │          │頂郵局      │          │
├───┼──────┼─────┼─────┼──────┼─────┤
│246   │同上        │不詳      │同上      │019123      │2829元    │
├───┼──────┼─────┼─────┼──────┼─────┤
│247   │同上        │不詳      │93年02月11│010159      │2011元    │
│      │            │          │日        │            │          │
├───┴──────┴─────┴─────┴──────┴─────┤
│合計：新臺幣584,654元（均在93年2月15日前）                            │
└───────────────────────────────────┘
附表四：鄧建臺帳戶部分
（局號：0000000、局名：苗栗中苗郵局、帳號：0000000）
┌───┬──────┬─────┬─────┬──────┬─────┐
│ 編號 │行為人      │被  害  人│ 匯款日期 │ 匯款地局號 │ 匯款金額 │
├───┼──────┼─────┼─────┼──────┼─────┤
│  1   │乙辰○、陳瑞│Ｕ○○    │93年02月03│臺南鹽埕郵局│2501元    │
│      │平、甲Ｆ、郭│          │日        │            │          │
│      │家慶、Ｑ○○│          │          │            │          │
│      │、乙卯○等人│          │          │            │          │
├───┼──────┼─────┼─────┼──────┼─────┤
│  2   │同上        │不詳      │同上      │019131      │4002元    │
├───┼──────┼─────┼─────┼──────┼─────┤
│  3   │同上        │不詳      │同上      │003138      │2506元    │
├───┼──────┼─────┼─────┼──────┼─────┤
│  4   │同上        │不詳      │同上      │003128      │2203元    │
├───┼──────┼─────┼─────┼──────┼─────┤
│  5   │同上        │不詳      │同上      │005139      │2504元    │
├───┼──────┼─────┼─────┼──────┼─────┤
│  6   │同上        │不詳      │同上      │019130      │2509元    │
├───┼──────┼─────┼─────┼──────┼─────┤
│  7   │同上        │不詳      │同上      │019129      │2012元    │
├───┼──────┼─────┼─────┼──────┼─────┤
│  8   │同上        │甲ｕ○    │同上      │臺南安順郵局│2308元    │
├───┼──────┼─────┼─────┼──────┼─────┤
│  9   │同上        │不詳      │同上      │019147      │2013元    │
├───┼──────┼─────┼─────┼──────┼─────┤
│ 10   │同上        │不詳      │同上      │030111      │2010元    │
├───┼──────┼─────┼─────┼──────┼─────┤
│ 11   │同上        │不詳      │同上      │030138      │2511元    │
├───┼──────┼─────┼─────┼──────┼─────┤
│ 12   │同上        │不詳      │同上      │019144      │2517元    │
├───┼──────┼─────┼─────┼──────┼─────┤
│ 13   │同上        │亥○○    │同上      │臺南海佃郵局│2518元    │
├───┼──────┼─────┼─────┼──────┼─────┤
│ 14   │同上        │不詳      │同上      │019136      │2019元    │
├───┼──────┼─────┼─────┼──────┼─────┤
│ 15   │同上        │不詳      │同上      │019130      │2515元    │
├───┼──────┼─────┼─────┼──────┼─────┤
│ 16   │同上        │不詳      │同上      │010118      │2521元    │
├───┼──────┼─────┼─────┼──────┼─────┤
│ 17   │同上        │不詳      │同上      │030114      │2325元    │
├───┼──────┼─────┼─────┼──────┼─────┤
│ 18   │同上        │不詳      │同上      │003138      │2529元    │
├───┼──────┼─────┼─────┼──────┼─────┤
│ 19   │同上        │甲子○    │同上      │臺南麻豆郵局│2031元    │
├───┼──────┼─────┼─────┼──────┼─────┤
│ 20   │同上        │不詳      │同上      │030136      │2532元    │
├───┼──────┼─────┼─────┼──────┼─────┤
│ 21   │同上        │不詳      │同上      │019130      │2520元    │
├───┼──────┼─────┼─────┼──────┼─────┤
│ 22   │同上        │不詳      │同上      │019138      │2535元    │
├───┼──────┼─────┼─────┼──────┼─────┤
│ 23   │同上        │不詳      │同上      │019128      │1716元    │
├───┼──────┼─────┼─────┼──────┼─────┤
│ 24   │同上        │不詳      │同上      │019101      │2022元    │
├───┼──────┼─────┼─────┼──────┼─────┤
│ 25   │同上        │不詳      │同上      │003132      │7027元    │
├───┼──────┼─────┼─────┼──────┼─────┤
│ 26   │同上        │不詳      │同上      │019131      │1736元    │
├───┼──────┼─────┼─────┼──────┼─────┤
│ 27   │同上        │不詳      │同上      │003148      │2526元    │
├───┼──────┼─────┼─────┼──────┼─────┤
│ 28   │同上        │不詳      │同上      │005117      │2230元    │
├───┼──────┼─────┼─────┼──────┼─────┤
│ 29   │同上        │不詳      │同上      │030136      │2539元    │
├───┼──────┼─────┼─────┼──────┼─────┤
│ 30   │同上        │不詳      │同上      │019144      │2240元    │
├───┼──────┼─────┼─────┼──────┼─────┤
│ 31   │同上        │不詳      │同上      │019104      │1042元    │
├───┼──────┼─────┼─────┼──────┼─────┤
│ 32   │同上        │不詳      │93年02月04│029100      │2041元    │
│      │            │          │日        │            │          │
├───┼──────┼─────┼─────┼──────┼─────┤
│ 33   │同上        │甲Ｉ○    │93年02月11│臺南和順郵局│6032元    │
│      │            │          │日        │            │          │
├───┼──────┼─────┼─────┼──────┼─────┤
│ 34   │同上        │乙Ｗ○    │同上      │臺南安南郵局│2521元    │
├───┼──────┼─────┼─────┼──────┼─────┤
│ 35   │同上        │不詳      │同上      │019129      │3045元    │
├───┼──────┼─────┼─────┼──────┼─────┤
│ 36   │同上        │不詳      │同上      │019100      │2860元    │
├───┼──────┼─────┼─────┼──────┼─────┤
│ 37   │同上        │甲地○    │同上      │臺南永康郵局│3043元    │
├───┼──────┼─────┼─────┼──────┼─────┤
│ 38   │同上        │不詳      │同上      │007158      │2748元    │
├───┼──────┼─────┼─────┼──────┼─────┤
│ 39   │同上        │不詳      │同上      │010159      │3026元    │
├───┼──────┼─────┼─────┼──────┼─────┤
│ 40   │同上        │Ｙ○○    │同上      │臺南安南郵局│3022元    │
├───┼──────┼─────┼─────┼──────┼─────┤
│ 41   │同上        │Ｐ○○    │同上      │臺南安平郵局│2549元    │
├───┼──────┼─────┼─────┼──────┼─────┤
│ 42   │同上        │不詳      │同上      │019123      │1840元    │
├───┼──────┼─────┼─────┼──────┼─────┤
│ 43   │同上        │不詳      │同上      │005139      │2828元    │
├───┼──────┼─────┼─────┼──────┼─────┤
│ 44   │同上        │不詳      │同上      │005106      │3023元    │
├───┼──────┼─────┼─────┼──────┼─────┤
│ 45   │同上        │不詳      │同上      │019133      │2536元    │
├───┼──────┼─────┼─────┼──────┼─────┤
│ 46   │同上        │子○○    │同上      │臺南西港郵局│2525元    │
├───┼──────┼─────┼─────┼──────┼─────┤
│ 47   │同上        │不詳      │同上      │019137      │2537元    │
├───┼──────┼─────┼─────┼──────┼─────┤
│ 48   │同上        │甲癸○    │同上      │臺南仁德後壁│3042元    │
│      │            │          │          │厝郵局      │          │
├───┼──────┼─────┼─────┼──────┼─────┤
│ 49   │同上        │甲戌○    │同上      │臺南和順郵局│2038元    │
├───┼──────┼─────┼─────┼──────┼─────┤
│ 50   │同上        │乙丙○    │同上      │臺南海佃郵局│3041元    │
├───┼──────┼─────┼─────┼──────┼─────┤
│ 51   │同上        │乙丁○    │同上      │臺南安南郵局│2035元    │
├───┼──────┼─────┼─────┼──────┼─────┤
│ 52   │同上        │不詳      │同上      │003110      │1032元    │
├───┼──────┼─────┼─────┼──────┼─────┤
│ 53   │同上        │不詳      │同上      │007139      │2030元    │
├───┼──────┼─────┼─────┼──────┼─────┤
│ 54   │同上        │不詳      │同上      │019130      │3050元    │
├───┼──────┼─────┼─────┼──────┼─────┤
│ 55   │同上        │甲乙○    │同上      │臺南新義郵局│2820元    │
├───┼──────┼─────┼─────┼──────┼─────┤
│ 56   │同上        │不詳      │同上      │029100      │2829元    │
├───┼──────┼─────┼─────┼──────┼─────┤
│ 57   │同上        │不詳      │同上      │003110      │1527元    │
├───┼──────┼─────┼─────┼──────┼─────┤
│ 58   │同上        │不詳      │93年02月13│030111      │3043元    │
│      │            │          │日        │            │          │
├───┼──────┼─────┼─────┼──────┼─────┤
│ 59   │同上        │不詳      │同上      │005144      │2844元    │
├───┼──────┼─────┼─────┼──────┼─────┤
│ 60   │同上        │不詳      │同上      │030137      │7041元    │
├───┼──────┼─────┼─────┼──────┼─────┤
│ 61   │同上        │甲酉○    │同上      │臺南東門郵局│1859元    │
├───┼──────┼─────┼─────┼──────┼─────┤
│ 62   │同上        │乙Ｖ○    │同上      │臺南西港郵局│2045元    │
├───┼──────┼─────┼─────┼──────┼─────┤
│ 63   │同上        │不詳      │同上      │005133      │3046元    │
├───┼──────┼─────┼─────┼──────┼─────┤
│ 64   │同上        │Ｍ○○    │同上      │臺南安南郵局│3057元    │
├───┼──────┼─────┼─────┼──────┼─────┤
│ 65   │同上        │甲Ｖ○    │同上      │臺南海佃郵局│2542元    │
├───┼──────┼─────┼─────┼──────┼─────┤
│ 66   │同上        │不詳      │同上      │040106      │3056元    │
├───┼──────┼─────┼─────┼──────┼─────┤
│ 67   │同上        │不詳      │同上      │005144      │3040元    │
├───┼──────┼─────┼─────┼──────┼─────┤
│ 68   │同上        │不詳      │同上      │003136      │2553元    │
├───┼──────┼─────┼─────┼──────┼─────┤
│ 69   │同上        │不詳      │同上      │005106      │2850元    │
├───┼──────┼─────┼─────┼──────┼─────┤
│ 70   │同上        │不詳      │同上      │030111      │5552元    │
├───┼──────┼─────┼─────┼──────┼─────┤
│ 71   │同上        │不詳      │同上      │008135      │2058元    │
├───┼──────┼─────┼─────┼──────┼─────┤
│ 72   │同上        │不詳      │同上      │005109      │7054元    │
├───┼──────┼─────┼─────┼──────┼─────┤
│ 73   │同上        │乙黃○    │同上      │臺南安南郵局│2060元    │
├───┼──────┼─────┼─────┼──────┼─────┤
│ 74   │同上        │不詳      │同上      │005155      │1547元    │
├───┼──────┼─────┼─────┼──────┼─────┤
│ 75   │同上        │洪甲Ｘ○  │同上      │臺南西華郵局│4551元    │
├───┼──────┼─────┼─────┼──────┼─────┤
│ 76   │同上        │甲ｄ○    │同上      │臺南安平郵局│1249元    │
├───┼──────┼─────┼─────┼──────┼─────┤
│ 77   │同上        │不詳      │93年02月14│019128      │2000元    │
│      │            │          │日        │            │          │
├───┼──────┼─────┼─────┼──────┼─────┤
│ 78   │同上        │不詳      │93年02月18│030124      │3051元    │
│      │            │          │日        │            │          │
├───┼──────┼─────┼─────┼──────┼─────┤
│ 79   │同上        │宇○○    │同上      │嘉義太保嘉太│3652元    │
│      │            │          │          │郵局        │          │
├───┼──────┼─────┼─────┼──────┼─────┤
│ 80   │同上        │不詳      │同上      │019104      │2810元    │
├───┼──────┼─────┼─────┼──────┼─────┤
│ 81   │同上        │乙申○    │同上      │臺南仁德後壁│2867元    │
│      │            │          │          │厝郵局      │          │
├───┼──────┼─────┼─────┼──────┼─────┤
│ 82   │同上        │不詳      │同上      │005100      │4001元    │
├───┼──────┼─────┼─────┼──────┼─────┤
│ 83   │同上        │甲Ｎ○    │同上      │臺南佳里佳里│2063元    │
│      │            │          │          │興郵局      │          │
├───┼──────┼─────┼─────┼──────┼─────┤
│ 84   │同上        │不詳      │同上      │019128      │3566元    │
├───┼──────┼─────┼─────┼──────┼─────┤
│ 85   │同上        │不詳      │同上      │019151      │3762元    │
├───┼──────┼─────┼─────┼──────┼─────┤
│ 86   │同上        │不詳      │同上      │010148      │4000元    │
├───┼──────┼─────┼─────┼──────┼─────┤
│ 87   │同上        │不詳      │同上      │019128      │4070元    │
├───┼──────┼─────┼─────┼──────┼─────┤
│ 88   │同上        │甲Ｊ○    │同上      │臺南佳里佳里│4071元    │
│      │            │          │          │興郵局      │          │
├───┼──────┼─────┼─────┼──────┼─────┤
│ 89   │同上        │己○○    │同上      │臺南麻豆郵局│3674元    │
├───┼──────┼─────┼─────┼──────┼─────┤
│ 90   │同上        │不詳      │同上      │019135      │2878元    │
├───┼──────┼─────┼─────┼──────┼─────┤
│ 91   │同上        │ｌ○○    │同上      │臺南佳里佳里│6077元    │
│      │            │          │          │興郵局      │          │
├───┼──────┼─────┼─────┼──────┼─────┤
│ 92   │同上        │乙Ｙ○    │同上      │臺南原佃郵局│4575元    │
├───┼──────┼─────┼─────┼──────┼─────┤
│ 93   │同上        │甲天○    │同上      │臺南佳里佳里│3579元    │
│      │            │          │          │興郵局      │          │
├───┼──────┼─────┼─────┼──────┼─────┤
│ 94   │同上        │不詳      │同上      │003110      │3068元    │
├───┼──────┼─────┼─────┼──────┼─────┤
│ 95   │同上        │不詳      │同上      │019131      │2573元    │
├───┼──────┼─────┼─────┼──────┼─────┤
│ 96   │同上        │不詳      │同上      │019107      │1057元    │
├───┼──────┼─────┼─────┼──────┼─────┤
│ 97   │同上        │Ｚ○○    │同上      │臺南安南郵局│2564元    │
├───┼──────┼─────┼─────┼──────┼─────┤
│ 98   │同上        │不詳      │同上      │003143      │2565元    │
├───┼──────┼─────┼─────┼──────┼─────┤
│ 99   │同上        │ｒ○○    │同上      │高雄中都郵局│1050元    │
├───┼──────┼─────┼─────┼──────┼─────┤
│100   │同上        │不詳      │同上      │003147      │2080元    │
├───┼──────┼─────┼─────┼──────┼─────┤
│101   │同上        │甲ｖ○    │同上      │屏東長治繁華│3560元    │
│      │            │          │          │郵局        │          │
├───┼──────┼─────┼─────┼──────┼─────┤
│102   │同上        │不詳      │同上      │005150      │3554元    │
├───┴──────┴─────┴─────┴──────┴─────┤
│合計：新臺幣290,153元（迄至93年2月15日被告乙癸○入伍服役止，共計      │
│      209,386元）                                                     │
└───────────────────────────────────┘
附表五：羅永松帳戶部分
（局號：0000000、局名：苗栗北苗郵局、帳號：0000000）
┌───┬──────┬─────┬─────┬──────┬─────┐
│ 編號 │行為人      │被  害  人│ 匯款日期 │ 匯款地局號 │ 匯款金額 │
├───┼──────┼─────┼─────┼──────┼─────┤
│  1   │乙辰○、陳瑞│不詳      │93年01月15│030111      │1827元    │
│      │平、甲Ｆ、郭│          │日        │            │          │
│      │家慶、Ｑ○○│          │          │            │          │
│      │、乙卯○等人│          │          │            │          │
├───┼──────┼─────┼─────┼──────┼─────┤
│  2   │同上        │不詳      │同上      │005129      │1817元    │
├───┼──────┼─────┼─────┼──────┼─────┤
│  3   │同上        │不詳      │同上      │030108      │2022元    │
├───┼──────┼─────┼─────┼──────┼─────┤
│  4   │同上        │不詳      │同上      │019135      │4018元    │
├───┼──────┼─────┼─────┼──────┼─────┤
│  5   │同上        │不詳      │同上      │019135      │1824元    │
├───┼──────┼─────┼─────┼──────┼─────┤
│  6   │同上        │不詳      │同上      │019139      │2031元    │
├───┼──────┼─────┼─────┼──────┼─────┤
│  7   │同上        │不詳      │同上      │030123      │2015元    │
├───┼──────┼─────┼─────┼──────┼─────┤
│  8   │同上        │丁○○    │同上      │臺南西港郵局│2026元    │
├───┼──────┼─────┼─────┼──────┼─────┤
│  9   │同上        │不詳      │同上      │019123      │2013元    │
├───┼──────┼─────┼─────┼──────┼─────┤
│ 10   │同上        │ｏ○○    │同上      │臺南西港郵局│2023元    │
├───┼──────┼─────┼─────┼──────┼─────┤
│ 11   │同上        │甲ｊ○    │同上      │高雄茄定郵局│2019元    │
├───┼──────┼─────┼─────┼──────┼─────┤
│ 12   │同上        │不詳      │同上      │029103      │1320元    │
├───┼──────┼─────┼─────┼──────┼─────┤
│ 13   │同上        │Ｒ○○    │同上      │臺南善化郵局│1730元    │
├───┼──────┼─────┼─────┼──────┼─────┤
│ 14   │同上        │不詳      │同上      │019139      │1825元    │
├───┼──────┼─────┼─────┼──────┼─────┤
│ 15   │同上        │不詳      │同上      │030100      │2010元    │
├───┼──────┼─────┼─────┼──────┼─────┤
│ 16   │同上        │不詳      │同上      │019113      │2032元    │
├───┼──────┼─────┼─────┼──────┼─────┤
│ 17   │同上        │不詳      │同上      │019141      │1828元    │
├───┼──────┼─────┼─────┼──────┼─────┤
│ 18   │同上        │不詳      │同上      │014118      │1821元    │
├───┼──────┼─────┼─────┼──────┼─────┤
│ 19   │同上        │不詳      │同上      │029103      │1829元    │
├───┼──────┼─────┼─────┼──────┼─────┤
│ 20   │同上        │不詳      │93年01月16│003132      │6016元    │
│      │            │          │日        │            │          │
├───┼──────┼─────┼─────┼──────┼─────┤
│ 21   │同上        │不詳      │同上      │019111      │6002元    │
├───┼──────┼─────┼─────┼──────┼─────┤
│ 22   │同上        │不詳      │同上      │005137      │4519元    │
├───┼──────┼─────┼─────┼──────┼─────┤
│ 23   │同上        │乙辛○    │同上      │臺南原佃郵局│4017元    │
├───┼──────┼─────┼─────┼──────┼─────┤
│ 24   │同上        │不詳      │同上      │003143      │1509元    │
├───┼──────┼─────┼─────┼──────┼─────┤
│ 25   │同上        │甲Ｐ○    │同上      │臺南海佃郵局│2018元    │
├───┼──────┼─────┼─────┼──────┼─────┤
│ 26   │同上        │不詳      │同上      │019107      │1512元    │
├───┼──────┼─────┼─────┼──────┼─────┤
│ 27   │同上        │不詳      │同上      │019110      │4043元    │
├───┼──────┼─────┼─────┼──────┼─────┤
│ 28   │同上        │不詳      │同上      │019136      │2022元    │
├───┼──────┼─────┼─────┼──────┼─────┤
│ 29   │同上        │乙Ｕ○    │同上      │臺南海佃郵局│2005元    │
├───┼──────┼─────┼─────┼──────┼─────┤
│ 30   │同上        │不詳      │同上      │005137      │2020元    │
├───┼──────┼─────┼─────┼──────┼─────┤
│ 31   │同上        │甲ｆ○    │同上      │臺南和順郵局│2228元    │
├───┼──────┼─────┼─────┼──────┼─────┤
│ 32   │同上        │不詳      │同上      │019146      │4003元    │
├───┼──────┼─────┼─────┼──────┼─────┤
│ 33   │同上        │卯○○    │同上      │臺南文元郵局│1833元    │
├───┼──────┼─────┼─────┼──────┼─────┤
│ 34   │同上        │丙○○    │同上      │臺南友愛街郵│2044元    │
│      │            │          │          │局          │          │
├───┼──────┼─────┼─────┼──────┼─────┤
│ 35   │同上        │甲Ｂ○    │同上      │臺南北小北郵│2014元    │
│      │            │          │          │局          │          │
├───┼──────┼─────┼─────┼──────┼─────┤
│ 36   │同上        │Ａ○○    │同上      │臺南原佃郵局│2023元    │
├───┼──────┼─────┼─────┼──────┼─────┤
│ 37   │同上        │不詳      │同上      │030132      │2230元    │
├───┼──────┼─────┼─────┼──────┼─────┤
│ 38   │同上        │不詳      │同上      │019113      │6042元    │
├───┼──────┼─────┼─────┼──────┼─────┤
│ 39   │同上        │不詳      │同上      │029103      │2527元    │
├───┼──────┼─────┼─────┼──────┼─────┤
│ 40   │同上        │不詳      │同上      │019132      │1834元    │
├───┼──────┼─────┼─────┼──────┼─────┤
│ 41   │同上        │不詳      │同上      │005149      │2025元    │
├───┼──────┼─────┼─────┼──────┼─────┤
│ 42   │同上        │不詳      │同上      │005151      │2031元    │
├───┼──────┼─────┼─────┼──────┼─────┤
│ 43   │同上        │乙Ｇ○    │同上      │臺南將軍郵局│2037元    │
├───┼──────┼─────┼─────┼──────┼─────┤
│ 44   │同上        │不詳      │同上      │003147      │2229元    │
├───┼──────┼─────┼─────┼──────┼─────┤
│ 45   │同上        │不詳      │同上      │019133      │1538元    │
├───┼──────┼─────┼─────┼──────┼─────┤
│ 46   │同上        │不詳      │同上      │029103      │2232元    │
├───┼──────┼─────┼─────┼──────┼─────┤
│ 47   │同上        │不詳      │同上      │019130      │2026元    │
├───┼──────┼─────┼─────┼──────┼─────┤
│ 48   │同上        │不詳      │同上      │019107      │2040元    │
├───┼──────┼─────┼─────┼──────┼─────┤
│ 49   │同上        │不詳      │同上      │019118      │2039元    │
├───┼──────┼─────┼─────┼──────┼─────┤
│ 50   │同上        │甲ｏ○    │同上      │臺南西港郵局│2007元    │
├───┼──────┼─────┼─────┼──────┼─────┤
│ 51   │同上        │甲Ｗ○    │同上      │臺南永康六甲│2041元    │
│      │            │          │          │頂郵局      │          │
├───┼──────┼─────┼─────┼──────┼─────┤
│ 52   │同上        │乙Ｏ○    │同上      │臺南原佃郵局│2024元    │
├───┼──────┼─────┼─────┼──────┼─────┤
│ 53   │同上        │不詳      │同上      │019113      │1500元    │
├───┼──────┼─────┼─────┼──────┼─────┤
│ 54   │同上        │乙巳○    │同上      │臺南水交社郵│1006元    │
│      │            │          │          │局          │          │
├───┼──────┼─────┼─────┼──────┼─────┤
│ 55   │同上        │不詳      │同上      │005148      │3015元    │
├───┼──────┼─────┼─────┼──────┼─────┤
│ 56   │同上        │不詳      │同上      │003131      │2001元    │
├───┼──────┼─────┼─────┼──────┼─────┤
│ 57   │同上        │不詳      │同上      │003142      │2013元    │
├───┼──────┼─────┼─────┼──────┼─────┤
│ 58   │同上        │不詳      │93年01月17│019135      │4009元    │
│      │            │          │日        │            │          │
├───┼──────┼─────┼─────┼──────┼─────┤
│ 59   │同上        │不詳      │同上      │030132      │6007元    │
├───┼──────┼─────┼─────┼──────┼─────┤
│ 60   │同上        │不詳      │同上      │030132      │1810元    │
├───┼──────┼─────┼─────┼──────┼─────┤
│ 61   │同上        │不詳      │同上      │005147      │2005元    │
├───┼──────┼─────┼─────┼──────┼─────┤
│ 62   │同上        │不詳      │同上      │003109      │2018元    │
├───┼──────┼─────┼─────┼──────┼─────┤
│ 63   │同上        │不詳      │同上      │019100      │1514元    │
├───┼──────┼─────┼─────┼──────┼─────┤
│ 64   │同上        │ｈ○○    │同上      │臺南佳里郵局│3826元    │
├───┼──────┼─────┼─────┼──────┼─────┤
│ 65   │同上        │不詳      │同上      │030132      │5015元    │
├───┼──────┼─────┼─────┼──────┼─────┤
│ 66   │同上        │不詳      │同上      │003110      │2033元    │
├───┼──────┼─────┼─────┼──────┼─────┤
│ 67   │同上        │甲巳○    │同上      │高雄左營郵局│20000元   │
├───┼──────┼─────┼─────┼──────┼─────┤
│ 68   │同上        │乙Ｎ○    │同上      │臺南成功路郵│1810元    │
│      │            │          │          │局          │          │
├───┼──────┼─────┼─────┼──────┼─────┤
│ 69   │同上        │不詳      │同上      │030134      │2027元    │
├───┼──────┼─────┼─────┼──────┼─────┤
│ 70   │同上        │地○○    │同上      │臺南成功路郵│6011元    │
│      │            │          │          │局          │          │
├───┼──────┼─────┼─────┼──────┼─────┤
│ 71   │同上        │不詳      │同上      │030134      │1834元    │
├───┼──────┼─────┼─────┼──────┼─────┤
│ 72   │同上        │不詳      │同上      │003127      │3002元    │
├───┼──────┼─────┼─────┼──────┼─────┤
│ 73   │同上        │不詳      │同上      │029103      │1200元    │
├───┼──────┼─────┼─────┼──────┼─────┤
│ 74   │同上        │不詳      │同上      │010155      │4019元    │
├───┼──────┼─────┼─────┼──────┼─────┤
│ 75   │同上        │乙丑○    │同上      │嘉義文化路郵│2006元    │
│      │            │          │          │局          │          │
├───┼──────┼─────┼─────┼──────┼─────┤
│ 76   │同上        │不詳      │同上      │029103      │2032元    │
├───┼──────┼─────┼─────┼──────┼─────┤
│ 77   │同上        │不詳      │93年01月19│019112      │2031元    │
│      │            │          │日        │            │          │
├───┼──────┼─────┼─────┼──────┼─────┤
│ 78   │同上        │不詳      │同上      │005149      │2005元    │
├───┼──────┼─────┼─────┼──────┼─────┤
│ 79   │同上        │不詳      │同上      │030137      │1835元    │
├───┼──────┼─────┼─────┼──────┼─────┤
│ 80   │同上        │辰○○    │同上      │臺南土城郵局│2030元    │
├───┼──────┼─────┼─────┼──────┼─────┤
│ 81   │同上        │不詳      │同上      │005147      │2025元    │
├───┼──────┼─────┼─────┼──────┼─────┤
│ 82   │同上        │不詳      │同上      │030136      │1510元    │
├───┼──────┼─────┼─────┼──────┼─────┤
│ 83   │同上        │乙Ｊ○    │同上      │臺南安南郵局│2002元    │
├───┼──────┼─────┼─────┼──────┼─────┤
│ 84   │同上        │不詳      │同上      │018139      │3005元    │
├───┼──────┼─────┼─────┼──────┼─────┤
│ 85   │同上        │不詳      │同上      │008139      │2004元    │
├───┼──────┼─────┼─────┼──────┼─────┤
│ 86   │同上        │不詳      │同上      │030135      │2003元    │
├───┼──────┼─────┼─────┼──────┼─────┤
│ 87   │同上        │不詳      │同上      │002144      │1506元    │
├───┼──────┼─────┼─────┼──────┼─────┤
│ 88   │同上        │不詳      │同上      │003132      │3000元    │
├───┼──────┼─────┼─────┼──────┼─────┤
│ 89   │同上        │不詳      │同上      │029203      │2500元    │
├───┼──────┼─────┼─────┼──────┼─────┤
│ 90   │同上        │不詳      │93年01月26│029103      │2501元    │
│      │            │          │日        │            │          │
├───┼──────┼─────┼─────┼──────┼─────┤
│ 91   │同上        │宙○○    │93年01月27│臺南學甲郵局│2520元    │
│      │            │          │日        │            │          │
├───┼──────┼─────┼─────┼──────┼─────┤
│ 92   │同上        │不詳      │同上      │019128      │2206元    │
├───┼──────┼─────┼─────┼──────┼─────┤
│ 93   │同上        │不詳      │同上      │003143      │2327元    │
├───┼──────┼─────┼─────┼──────┼─────┤
│ 94   │同上        │不詳      │同上      │003110      │5016元    │
├───┼──────┼─────┼─────┼──────┼─────┤
│ 95   │同上        │不詳      │同上      │003138      │2502元    │
├───┼──────┼─────┼─────┼──────┼─────┤
│ 96   │同上        │甲ｔ○    │同上      │嘉義蒜頭郵局│2029元    │
├───┼──────┼─────┼─────┼──────┼─────┤
│ 97   │同上        │不詳      │同上      │019110      │2023元    │
├───┼──────┼─────┼─────┼──────┼─────┤
│ 98   │同上        │未○○    │同上      │臺南西港郵局│2504元    │
├───┼──────┼─────┼─────┼──────┼─────┤
│ 99   │同上        │不詳      │同上      │019101      │2018元    │
├───┼──────┼─────┼─────┼──────┼─────┤
│100   │同上        │不詳      │同上      │019108      │2019元    │
├───┼──────┼─────┼─────┼──────┼─────┤
│101   │同上        │不詳      │同上      │019130      │2303元    │
├───┼──────┼─────┼─────┼──────┼─────┤
│102   │同上        │不詳      │同上      │019130      │2310元    │
├───┼──────┼─────┼─────┼──────┼─────┤
│103   │同上        │乙地○    │同上      │臺南西港郵局│2515元    │
├───┼──────┼─────┼─────┼──────┼─────┤
│104   │同上        │甲Ｙ○    │同上      │臺南海佃郵局│2513元    │
├───┼──────┼─────┼─────┼──────┼─────┤
│105   │同上        │不詳      │同上      │019139      │2024元    │
├───┼──────┼─────┼─────┼──────┼─────┤
│106   │同上        │不詳      │同上      │003130      │2217元    │
├───┼──────┼─────┼─────┼──────┼─────┤
│107   │同上        │ｙ○○    │同上      │臺南七股郵局│2005元    │
├───┼──────┼─────┼─────┼──────┼─────┤
│108   │同上        │不詳      │同上      │003104      │2222元    │
├───┼──────┼─────┼─────┼──────┼─────┤
│109   │同上        │不詳      │同上      │029103      │2007元    │
├───┼──────┼─────┼─────┼──────┼─────┤
│110   │同上        │ｓ○○    │同上      │臺南仁德車路│4008元    │
│      │            │          │          │墘郵局      │          │
├───┼──────┼─────┼─────┼──────┼─────┤
│111   │同上        │不詳      │93年01月31│019107      │2505元    │
│      │            │          │日        │            │          │
├───┼──────┼─────┼─────┼──────┼─────┤
│112   │同上        │不詳      │同上      │003100      │2503元    │
├───┼──────┼─────┼─────┼──────┼─────┤
│113   │同上        │甲ｂ○    │同上      │臺南麻豆郵局│2512元    │
├───┼──────┼─────┼─────┼──────┼─────┤
│114   │同上        │不詳      │同上      │029103      │2515元    │
├───┼──────┼─────┼─────┼──────┼─────┤
│115   │同上        │甲亥○    │同上      │臺南佳里郵局│2210元    │
├───┼──────┼─────┼─────┼──────┼─────┤
│116   │同上        │巳○○    │同上      │臺南永康大橋│2008元    │
│      │            │          │          │郵局        │          │
├───┼──────┼─────┼─────┼──────┼─────┤
│117   │同上        │不詳      │同上      │003147      │2007元    │
├───┼──────┼─────┼─────┼──────┼─────┤
│118   │同上        │不詳      │93年02月01│029103      │2524元    │
│      │            │          │日        │            │          │
├───┼──────┼─────┼─────┼──────┼─────┤
│119   │同上        │不詳      │同上      │029103      │2536元    │
├───┼──────┼─────┼─────┼──────┼─────┤
│120   │同上        │不詳      │93年02月02│019135      │2056元    │
│      │            │          │日        │            │          │
├───┼──────┼─────┼─────┼──────┼─────┤
│121   │同上        │不詳      │同上      │030128      │5011元    │
├───┼──────┼─────┼─────┼──────┼─────┤
│122   │同上        │不詳      │同上      │030139      │2543元    │
├───┼──────┼─────┼─────┼──────┼─────┤
│123   │同上        │不詳      │同上      │019130      │2244元    │
├───┼──────┼─────┼─────┼──────┼─────┤
│124   │同上        │乙Ｍ○    │同上      │臺南佳里郵局│2260元    │
├───┼──────┼─────┼─────┼──────┼─────┤
│125   │同上        │ｋ○○    │同上      │臺南將軍郵局│2061元    │
├───┼──────┼─────┼─────┼──────┼─────┤
│126   │同上        │不詳      │同上      │019129      │2245元    │
├───┼──────┼─────┼─────┼──────┼─────┤
│127   │同上        │郭耀騏    │同上      │臺南小東郵局│2530元    │
├───┼──────┼─────┼─────┼──────┼─────┤
│128   │同上        │Ｊ○○    │同上      │臺南西港郵局│2519元    │
├───┼──────┼─────┼─────┼──────┼─────┤
│129   │同上        │不詳      │同上      │003129      │4547元    │
├───┼──────┼─────┼─────┼──────┼─────┤
│130   │同上        │不詳      │同上      │019107      │2513元    │
├───┼──────┼─────┼─────┼──────┼─────┤
│131   │同上        │不詳      │同上      │019128      │2548元    │
├───┼──────┼─────┼─────┼──────┼─────┤
│132   │同上        │不詳      │同上      │005124      │2049元    │
├───┼──────┼─────┼─────┼──────┼─────┤
│133   │同上        │不詳      │同上      │030137      │2232元    │
├───┼──────┼─────┼─────┼──────┼─────┤
│134   │同上        │不詳      │同上      │030125      │2038元    │
├───┼──────┼─────┼─────┼──────┼─────┤
│135   │同上        │不詳      │同上      │005106      │5001元    │
├───┼──────┼─────┼─────┼──────┼─────┤
│136   │同上        │ｂ○○    │同上      │臺南西華郵局│1550元    │
├───┼──────┼─────┼─────┼──────┼─────┤
│137   │同上        │不詳      │同上      │003111      │4546元    │
├───┼──────┼─────┼─────┼──────┼─────┤
│138   │同上        │甲ｎ○    │同上      │臺南北小北郵│2241元    │
│      │            │          │          │局          │          │
├───┼──────┼─────┼─────┼──────┼─────┤
│139   │同上        │陳昭勇    │同上      │臺南龍崎郵局│2055元    │
├───┼──────┼─────┼─────┼──────┼─────┤
│140   │同上        │不詳      │同上      │029103      │2532元    │
├───┼──────┼─────┼─────┼──────┼─────┤
│141   │同上        │乙天○    │同上      │臺南成功路郵│2540元    │
│      │            │          │          │局          │          │
├───┼──────┼─────┼─────┼──────┼─────┤
│142   │同上        │不詳      │同上      │019107      │2033元    │
├───┼──────┼─────┼─────┼──────┼─────┤
│143   │同上        │Ｄ○○    │同上      │臺南開元郵局│2023元    │
├───┼──────┼─────┼─────┼──────┼─────┤
│144   │同上        │甲Ｏ○    │同上      │臺南虎尾寮郵│2259元    │
│      │            │          │          │局          │          │
├───┼──────┼─────┼─────┼──────┼─────┤
│145   │同上        │不詳      │同上      │019100      │2529元    │
├───┼──────┼─────┼─────┼──────┼─────┤
│146   │同上        │不詳      │同上      │019136      │2326元    │
├───┼──────┼─────┼─────┼──────┼─────┤
│147   │同上        │不詳      │同上      │005136      │2027元    │
├───┼──────┼─────┼─────┼──────┼─────┤
│148   │同上        │乙Ａ○    │同上      │臺南西港郵局│2522元    │
├───┼──────┼─────┼─────┼──────┼─────┤
│149   │同上        │不詳      │同上      │019135      │2254元    │
├───┼──────┼─────┼─────┼──────┼─────┤
│150   │同上        │不詳      │同上      │019136      │2531元    │
├───┼──────┼─────┼─────┼──────┼─────┤
│151   │同上        │不詳      │同上      │019135      │2534元    │
├───┼──────┼─────┼─────┼──────┼─────┤
│152   │同上        │甲Ｔ○    │同上      │臺南麻豆郵局│2532元    │
├───┼──────┼─────┼─────┼──────┼─────┤
│153   │同上        │不詳      │同上      │030106      │2040元    │
├───┼──────┼─────┼─────┼──────┼─────┤
│154   │同上        │不詳      │同上      │029103      │2223元    │
├───┼──────┼─────┼─────┼──────┼─────┤
│155   │同上        │不詳      │同上      │005147      │2535元    │
├───┼──────┼─────┼─────┼──────┼─────┤
│156   │同上        │不詳      │同上      │030134      │2328元    │
├───┼──────┼─────┼─────┼──────┼─────┤
│157   │同上        │乙Ｋ○    │同上      │嘉義布袋大寮│2241元    │
│      │            │          │          │郵局        │          │
├───┼──────┼─────┼─────┼──────┼─────┤
│158   │同上        │乙Ｓ○    │同上      │臺南和順郵局│2021元    │
├───┼──────┼─────┼─────┼──────┼─────┤
│159   │同上        │不詳      │同上      │030121      │2533元    │
├───┼──────┼─────┼─────┼──────┼─────┤
│160   │同上        │不詳      │同上      │005139      │2538元    │
├───┼──────┼─────┼─────┼──────┼─────┤
│161   │同上        │不詳      │同上      │005148      │2230元    │
├───┼──────┼─────┼─────┼──────┼─────┤
│162   │同上        │乙庚○    │同上      │臺南鹽行郵局│2542元    │
├───┼──────┼─────┼─────┼──────┼─────┤
│163   │同上        │不詳      │同上      │005147      │2325元    │
├───┼──────┼─────┼─────┼──────┼─────┤
│164   │同上        │不詳      │同上      │003119      │2042元    │
├───┼──────┼─────┼─────┼──────┼─────┤
│165   │同上        │不詳      │同上      │003147      │2239元    │
├───┼──────┼─────┼─────┼──────┼─────┤
│166   │同上        │不詳      │同上      │005152      │2037元    │
├───┼──────┼─────┼─────┼──────┼─────┤
│167   │同上        │不詳      │同上      │019107      │2528元    │
├───┼──────┼─────┼─────┼──────┼─────┤
│168   │同上        │不詳      │93年02月03│029103      │2536元    │
│      │            │          │日        │            │          │
├───┼──────┼─────┼─────┼──────┼─────┤
│169   │同上        │不詳      │同上      │029103      │1524元    │
├───┼──────┼─────┼─────┼──────┼─────┤
│170   │同上        │不詳      │93年02月10│029103      │2530元    │
│      │            │          │日        │            │          │
├───┼──────┼─────┼─────┼──────┼─────┤
│171   │同上        │不詳      │同上      │005103      │7040元    │
├───┼──────┼─────┼─────┼──────┼─────┤
│172   │同上        │不詳      │同上      │003109      │3037元    │
├───┼──────┼─────┼─────┼──────┼─────┤
│173   │同上        │不詳      │同上      │003130      │2536元    │
├───┼──────┼─────┼─────┼──────┼─────┤
│174   │同上        │不詳      │同上      │010166      │2851元    │
├───┼──────┼─────┼─────┼──────┼─────┤
│175   │同上        │不詳      │同上      │003150      │4042元    │
├───┼──────┼─────┼─────┼──────┼─────┤
│176   │同上        │不詳      │同上      │005146      │2031元    │
├───┼──────┼─────┼─────┼──────┼─────┤
│177   │同上        │ｍ○○    │同上      │臺南安順郵局│2546元    │
├───┼──────┼─────┼─────┼──────┼─────┤
│178   │同上        │不詳      │同上      │019139      │2045元    │
├───┼──────┼─────┼─────┼──────┼─────┤
│179   │同上        │不詳      │同上      │029103      │2738元    │
├───┼──────┼─────┼─────┼──────┼─────┤
│180   │同上        │不詳      │同上      │019129      │2044元    │
├───┼──────┼─────┼─────┼──────┼─────┤
│181   │同上        │不詳      │同上      │019139      │2749元    │
├───┼──────┼─────┼─────┼──────┼─────┤
│182   │同上        │不詳      │同上      │019139      │3050元    │
├───┼──────┼─────┼─────┼──────┼─────┤
│183   │同上        │不詳      │同上      │029103      │2034元    │
├───┼──────┼─────┼─────┼──────┼─────┤
│184   │同上        │不詳      │同上      │019139      │1040元    │
├───┼──────┼─────┼─────┼──────┼─────┤
│185   │同上        │不詳      │同上      │029103      │2032元    │
├───┼──────┼─────┼─────┼──────┼─────┤
│186   │同上        │不詳      │同上      │019147      │1548元    │
├───┼──────┼─────┼─────┼──────┼─────┤
│187   │同上        │不詳      │同上      │003131      │1000元    │
├───┼──────┼─────┼─────┼──────┼─────┤
│188   │同上        │不詳      │同上      │029103      │3035元    │
├───┼──────┼─────┼─────┼──────┼─────┤
│189   │同上        │甲ｙ○    │同上      │臺南原佃郵局│2033元    │
├───┼──────┼─────┼─────┼──────┼─────┤
│190   │同上        │不詳      │93年02月12│030127      │16200元   │
│      │            │          │日        │            │          │
├───┼──────┼─────┼─────┼──────┼─────┤
│191   │同上        │不詳      │同上      │005148      │2551元    │
├───┼──────┼─────┼─────┼──────┼─────┤
│192   │同上        │不詳      │同上      │030114      │3054元    │
├───┼──────┼─────┼─────┼──────┼─────┤
│193   │同上        │乙乙○    │同上      │臺南安南郵局│3057元    │
├───┼──────┼─────┼─────┼──────┼─────┤
│194   │同上        │不詳      │同上      │030107      │2050元    │
├───┼──────┼─────┼─────┼──────┼─────┤
│195   │同上        │不詳      │同上      │003111      │2055元    │
├───┼──────┼─────┼─────┼──────┼─────┤
│196   │同上        │不詳      │同上      │019130      │3056元    │
├───┼──────┼─────┼─────┼──────┼─────┤
│197   │同上        │不詳      │同上      │005148      │2251元    │
├───┼──────┼─────┼─────┼──────┼─────┤
│198   │同上        │不詳      │93年02月20│005147      │3000元    │
│      │            │          │日        │            │          │
├───┼──────┼─────┼─────┼──────┼─────┤
│199   │同上        │不詳      │同上      │030138      │15000元   │
├───┼──────┼─────┼─────┼──────┼─────┤
│200   │同上        │不詳      │同上      │019121      │7550元    │
├───┼──────┼─────┼─────┼──────┼─────┤
│201   │同上        │不詳      │同上      │029103      │8000元    │
├───┼──────┼─────┼─────┼──────┼─────┤
│202   │同上        │不詳      │同上      │030114      │4020元    │
├───┼──────┼─────┼─────┼──────┼─────┤
│203   │同上        │不詳      │同上      │029103      │3010元    │
├───┴──────┴─────┴─────┴──────┴─────┤
│合計：新臺幣557,746元（迄至93年2月15日被告乙癸○入伍服役止，共計      │
│                       517,166元）                                    │                     │
└───────────────────────────────────┘
附表六、徐逸純帳戶部分：
（局號：0000000、局名：苗栗北苗郵局、帳號：0000000）
┌───┬──────┬─────┬─────┬──────┬─────┐
│ 編號 │行為人      │被  害  人│ 匯款日期 │ 匯款地局號 │ 匯款金額 │
│      │            │          │          │            │          │
├───┼──────┼─────┼─────┼──────┼─────┤
│  1   │乙辰○、陳瑞│不詳      │93年02月11│029103      │2551元    │
│      │平、甲Ｆ、郭│          │日        │            │          │
│      │家慶、Ｑ○○│          │          │            │          │
│      │、乙卯○等人│          │          │            │          │
├───┼──────┼─────┼─────┼──────┼─────┤
│  2   │同上        │不詳      │同上      │003117      │1500元    │
├───┼──────┼─────┼─────┼──────┼─────┤
│  3   │同上        │不詳      │同上      │019136      │2552元    │
├───┼──────┼─────┼─────┼──────┼─────┤
│  4   │同上        │不詳      │93年02月12│029103      │2313元    │
│      │            │          │日        │            │          │
├───┼──────┼─────┼─────┼──────┼─────┤
│  5   │同上        │不詳      │同上      │019139      │2511元    │
├───┼──────┼─────┼─────┼──────┼─────┤
│  6   │同上        │不詳      │同上      │030112      │3012元    │
├───┼──────┼─────┼─────┼──────┼─────┤
│  7   │同上        │甲辛○    │同上      │臺南麻豆總爺│3150元    │
│      │            │          │          │郵局        │          │
├───┼──────┼─────┼─────┼──────┼─────┤
│  8   │同上        │不詳      │同上      │003147      │2018元    │
├───┼──────┼─────┼─────┼──────┼─────┤
│  9   │同上        │不詳      │同上      │019135      │2570元    │
├───┼──────┼─────┼─────┼──────┼─────┤
│ 10   │同上        │不詳      │同上      │019135      │2517元    │
├───┼──────┼─────┼─────┼──────┼─────┤
│ 11   │同上        │不詳      │同上      │019107      │2021元    │
├───┼──────┼─────┼─────┼──────┼─────┤
│ 12   │同上        │天○○    │同上      │臺南安定郵局│1823元    │
├───┼──────┼─────┼─────┼──────┼─────┤
│ 13   │同上        │不詳      │同上      │019146      │2024元    │
├───┼──────┼─────┼─────┼──────┼─────┤
│ 14   │同上        │不詳      │同上      │003129      │2014元    │
├───┼──────┼─────┼─────┼──────┼─────┤
│ 15   │同上        │不詳      │同上      │003127      │1516元    │
├───┼──────┼─────┼─────┼──────┼─────┤
│ 16   │同上        │乙未○    │同上      │臺南下營郵局│3025元    │
├───┼──────┼─────┼─────┼──────┼─────┤
│ 17   │同上        │不詳      │93年02月13│003131      │2040元    │
│      │            │          │日        │            │          │
├───┼──────┼─────┼─────┼──────┼─────┤
│ 18   │同上        │不詳      │同上      │003110      │2537元    │
├───┼──────┼─────┼─────┼──────┼─────┤
│ 19   │同上        │不詳      │同上      │002157      │2520元    │
├───┼──────┼─────┼─────┼──────┼─────┤
│ 20   │同上        │不詳      │同上      │004190      │1837元    │
├───┼──────┼─────┼─────┼──────┼─────┤
│ 21   │同上        │不詳      │同上      │003146      │5037元    │
├───┼──────┼─────┼─────┼──────┼─────┤
│ 22   │同上        │不詳      │同上      │005151      │2532元    │
├───┼──────┼─────┼─────┼──────┼─────┤
│ 23   │同上        │乙Ｑ○    │同上      │臺南麻豆郵局│2050元    │
├───┼──────┼─────┼─────┼──────┼─────┤
│ 24   │同上        │不詳      │同上      │030113      │1036元    │
├───┼──────┼─────┼─────┼──────┼─────┤
│ 25   │同上        │甲Ｄ○    │93年02月19│臺南東寧路郵│2225元    │
│      │            │          │日        │局          │          │
├───┼──────┼─────┼─────┼──────┼─────┤
│ 26   │同上        │不詳      │同上      │029103      │2522元    │
├───┼──────┼─────┼─────┼──────┼─────┤
│ 27   │同上        │不詳      │同上      │005137      │2520元    │
├───┼──────┼─────┼─────┼──────┼─────┤
│ 28   │同上        │不詳      │同上      │003131      │3524元    │
├───┼──────┼─────┼─────┼──────┼─────┤
│ 29   │同上        │甲ｃ○    │93年02月24│臺南永樂郵局│5010元    │
│      │            │          │日        │            │          │
├───┼──────┼─────┼─────┼──────┼─────┤
│ 30   │同上        │乙○○    │同上      │臺南機場郵局│2520元    │
├───┼──────┼─────┼─────┼──────┼─────┤
│ 31   │同上        │不詳      │同上      │003111      │3500元    │
├───┼──────┼─────┼─────┼──────┼─────┤
│ 32   │同上        │不詳      │同上      │003136      │7030元    │
├───┼──────┼─────┼─────┼──────┼─────┤
│ 33   │同上        │戌○○    │同上      │臺南安南郵局│3015元    │
├───┼──────┼─────┼─────┼──────┼─────┤
│ 34   │同上        │不詳      │同上      │003108      │2525元    │
├───┼──────┼─────┼─────┼──────┼─────┤
│ 35   │同上        │Ａ○○    │同上      │臺南原佃郵局│2500元    │
├───┼──────┼─────┼─────┼──────┼─────┤
│ 36   │同上        │不詳      │93年02月25│003138      │5030元    │
│      │            │          │日        │            │          │
├───┼──────┼─────┼─────┼──────┼─────┤
│ 37   │同上        │不詳      │同上      │003111      │9032元    │
├───┼──────┼─────┼─────┼──────┼─────┤
│ 38   │同上        │不詳      │同上      │019141      │5031元    │
├───┼──────┼─────┼─────┼──────┼─────┤
│ 39   │同上        │不詳      │同上      │019128      │5033元    │
├───┼──────┼─────┼─────┼──────┼─────┤
│ 40   │同上        │不詳      │同上      │003146      │5038元    │
├───┼──────┼─────┼─────┼──────┼─────┤
│ 41   │同上        │不詳      │同上      │019144      │8037元    │
├───┼──────┼─────┼─────┼──────┼─────┤
│ 42   │同上        │不詳      │同上      │019131      │3035元    │
├───┼──────┼─────┼─────┼──────┼─────┤
│ 43   │同上        │Ｎ○○    │同上      │臺南麻豆郵局│3836元    │
├───┼──────┼─────┼─────┼──────┼─────┤
│ 44   │同上        │乙子○    │同上      │臺南永康網寮│1500元    │
│      │            │          │          │郵局        │          │
├───┴──────┴─────┴─────┴──────┴─────┤
│合計：新臺幣139,169元（迄至93年2月15日被告乙癸○入伍服役止，共計56,706│
│      元）                                                            │
└───────────────────────────────────┘
附表七：徐森國帳戶部分
（局號：0000000、局名：苗栗文山郵局、帳號：0000000）
┌───┬──────┬─────┬─────┬──────┬─────┐
│ 編號 │行為人      │被  害  人│ 匯款日期 │ 匯款地局號 │ 匯款金額 │
│      │            │          │          │            │          │
├───┼──────┼─────┼─────┼──────┼─────┤
│  1   │乙辰○、陳瑞│不詳      │93年01月06│019139      │4002元    │
│      │平、甲Ｆ、郭│          │日        │            │          │
│      │家慶、Ｑ○○│          │          │            │          │
│      │、乙卯○等人│          │          │            │          │
├───┼──────┼─────┼─────┼──────┼─────┤
│  2   │同上        │不詳      │同上      │003110      │1532元    │
├───┼──────┼─────┼─────┼──────┼─────┤
│  3   │同上        │不詳      │同上      │010160      │2008元    │
├───┼──────┼─────┼─────┼──────┼─────┤
│  4   │同上        │不詳      │同上      │030128      │1505元    │
├───┼──────┼─────┼─────┼──────┼─────┤
│  5   │同上        │不詳      │同上      │030138      │4007元    │
├───┼──────┼─────┼─────┼──────┼─────┤
│  6   │同上        │不詳      │同上      │005115      │4003元    │
├───┼──────┼─────┼─────┼──────┼─────┤
│  7   │同上        │不詳      │同上      │003143      │5039元    │
├───┼──────┼─────┼─────┼──────┼─────┤
│  8   │同上        │不詳      │同上      │030124      │2010元    │
├───┼──────┼─────┼─────┼──────┼─────┤
│  9   │同上        │不詳      │同上      │030129      │2034元    │
├───┼──────┼─────┼─────┼──────┼─────┤
│ 10   │同上        │不詳      │同上      │005155      │3035元    │
├───┼──────┼─────┼─────┼──────┼─────┤
│ 11   │同上        │不詳      │同上      │029106      │1243元    │
├───┼──────┼─────┼─────┼──────┼─────┤
│ 12   │同上        │不詳      │同上      │003147      │2033元    │
├───┼──────┼─────┼─────┼──────┼─────┤
│ 13   │同上        │不詳      │同上      │030134      │2006元    │
├───┼──────┼─────┼─────┼──────┼─────┤
│ 14   │同上        │不詳      │同上      │030105      │1745元    │
├───┼──────┼─────┼─────┼──────┼─────┤
│ 15   │同上        │不詳      │同上      │005131      │2015元    │
├───┼──────┼─────┼─────┼──────┼─────┤
│ 16   │同上        │不詳      │同上      │019136      │1836元    │
├───┼──────┼─────┼─────┼──────┼─────┤
│ 17   │同上        │不詳      │同上      │019137      │2042元    │
├───┼──────┼─────┼─────┼──────┼─────┤
│ 18   │同上        │不詳      │同上      │029106      │6001元    │
├───┼──────┼─────┼─────┼──────┼─────┤
│ 19   │同上        │不詳      │同上      │030128      │2022元    │
├───┼──────┼─────┼─────┼──────┼─────┤
│ 20   │同上        │不詳      │同上      │003122      │2018元    │
├───┼──────┼─────┼─────┼──────┼─────┤
│ 21   │同上        │不詳      │同上      │003134      │2037元    │
├───┼──────┼─────┼─────┼──────┼─────┤
│ 22   │同上        │不詳      │同上      │003130      │2044元    │
├───┼──────┼─────┼─────┼──────┼─────┤
│ 23   │同上        │不詳      │同上      │019104      │1838元    │
├───┼──────┼─────┼─────┼──────┼─────┤
│ 24   │同上        │不詳      │同上      │040126      │2012元    │
├───┼──────┼─────┼─────┼──────┼─────┤
│ 25   │同上        │不詳      │同上      │003134      │2009元    │
├───┼──────┼─────┼─────┼──────┼─────┤
│ 26   │同上        │不詳      │同上      │005147      │2041元    │
├───┼──────┼─────┼─────┼──────┼─────┤
│ 27   │同上        │不詳      │同上      │030113      │2026元    │
├───┼──────┼─────┼─────┼──────┼─────┤
│ 28   │同上        │不詳      │同上      │010116      │2021元    │
├───┼──────┼─────┼─────┼──────┼─────┤
│ 29   │同上        │不詳      │同上      │019144      │1823元    │
├───┼──────┼─────┼─────┼──────┼─────┤
│ 30   │同上        │不詳      │同上      │010151      │2027元    │
├───┼──────┼─────┼─────┼──────┼─────┤
│ 31   │同上        │不詳      │同上      │008124      │1524元    │
├───┼──────┼─────┼─────┼──────┼─────┤
│ 32   │同上        │不詳      │同上      │003147      │2046元    │
├───┼──────┼─────┼─────┼──────┼─────┤
│ 33   │同上        │不詳      │同上      │029106      │1519元    │
├───┼──────┼─────┼─────┼──────┼─────┤
│ 34   │同上        │不詳      │同上      │019136      │1829元    │
├───┼──────┼─────┼─────┼──────┼─────┤
│ 35   │同上        │不詳      │同上      │019132      │2020元    │
├───┼──────┼─────┼─────┼──────┼─────┤
│ 36   │同上        │不詳      │同上      │003131      │2030元    │
├───┼──────┼─────┼─────┼──────┼─────┤
│ 37   │同上        │不詳      │同上      │030118      │1528元    │
├───┼──────┼─────┼─────┼──────┼─────┤
│ 38   │同上        │不詳      │同上      │003138      │2040元    │
├───┼──────┼─────┼─────┼──────┼─────┤
│ 39   │同上        │不詳      │同上      │003136      │1314元    │
├───┼──────┼─────┼─────┼──────┼─────┤
│ 40   │同上        │不詳      │93年01月07│010150      │3604元    │
│      │            │          │日        │            │          │
├───┼──────┼─────┼─────┼──────┼─────┤
│ 41   │同上        │不詳      │同上      │030125      │1013元    │
├───┼──────┼─────┼─────┼──────┼─────┤
│ 42   │同上        │不詳      │同上      │019130      │4004元    │
├───┼──────┼─────┼─────┼──────┼─────┤
│ 43   │同上        │不詳      │同上      │019136      │1807元    │
├───┼──────┼─────┼─────┼──────┼─────┤
│ 44   │同上        │不詳      │同上      │005121      │4003元    │
├───┼──────┼─────┼─────┼──────┼─────┤
│ 45   │同上        │不詳      │同上      │019130      │1510元    │
├───┼──────┼─────┼─────┼──────┼─────┤
│ 46   │同上        │不詳      │同上      │030138      │5011元    │
├───┼──────┼─────┼─────┼──────┼─────┤
│ 47   │同上        │不詳      │同上      │003113      │2012元    │
├───┼──────┼─────┼─────┼──────┼─────┤
│ 48   │同上        │不詳      │同上      │019130      │7505元    │
├───┼──────┼─────┼─────┼──────┼─────┤
│ 49   │同上        │不詳      │同上      │030137      │4000元    │
├───┼──────┼─────┼─────┼──────┼─────┤
│ 50   │同上        │不詳      │同上      │030129      │2018元    │
├───┼──────┼─────┼─────┼──────┼─────┤
│ 51   │同上        │不詳      │同上      │030129      │6016元    │
├───┼──────┼─────┼─────┼──────┼─────┤
│ 52   │同上        │不詳      │同上      │030134      │1519元    │
├───┼──────┼─────┼─────┼──────┼─────┤
│ 53   │同上        │不詳      │同上      │005141      │2014元    │
├───┼──────┼─────┼─────┼──────┼─────┤
│ 54   │同上        │不詳      │同上      │003136      │3008元    │
├───┼──────┼─────┼─────┼──────┼─────┤
│ 55   │同上        │不詳      │同上      │019144      │2020元    │
├───┼──────┼─────┼─────┼──────┼─────┤
│ 56   │同上        │不詳      │同上      │019131      │1523元    │
├───┼──────┼─────┼─────┼──────┼─────┤
│ 57   │同上        │不詳      │同上      │030137      │1221元    │
├───┼──────┼─────┼─────┼──────┼─────┤
│ 58   │同上        │不詳      │同上      │019109      │2034元    │
├───┼──────┼─────┼─────┼──────┼─────┤
│ 59   │同上        │不詳      │同上      │019130      │2022元    │
├───┼──────┼─────┼─────┼──────┼─────┤
│ 60   │同上        │不詳      │同上      │019131      │4013元    │
├───┼──────┼─────┼─────┼──────┼─────┤
│ 61   │同上        │不詳      │同上      │029106      │2025元    │
├───┼──────┼─────┼─────┼──────┼─────┤
│ 62   │同上        │不詳      │同上      │030136      │2037元    │
├───┼──────┼─────┼─────┼──────┼─────┤
│ 63   │同上        │不詳      │同上      │008124      │1500元    │
├───┼──────┼─────┼─────┼──────┼─────┤
│ 64   │同上        │不詳      │同上      │019132      │1827元    │
├───┼──────┼─────┼─────┼──────┼─────┤
│ 65   │同上        │不詳      │同上      │019130      │2031元    │
├───┼──────┼─────┼─────┼──────┼─────┤
│ 66   │同上        │不詳      │同上      │030115      │2423元    │
├───┼──────┼─────┼─────┼──────┼─────┤
│ 67   │同上        │不詳      │同上      │010123      │2029元    │
├───┼──────┼─────┼─────┼──────┼─────┤
│ 68   │同上        │不詳      │93年01月08│019123      │2020元    │
│      │            │          │日        │            │          │
├───┼──────┼─────┼─────┼──────┼─────┤
│ 69   │同上        │不詳      │同上      │005137      │2019元    │
├───┼──────┼─────┼─────┼──────┼─────┤
│ 70   │同上        │不詳      │同上      │030137      │2018元    │
├───┼──────┼─────┼─────┼──────┼─────┤
│ 71   │同上        │不詳      │同上      │019122      │3613元    │
├───┼──────┼─────┼─────┼──────┼─────┤
│ 72   │同上        │不詳      │同上      │005148      │1809元    │
├───┼──────┼─────┼─────┼──────┼─────┤
│ 73   │同上        │不詳      │同上      │005132      │2008元    │
├───┼──────┼─────┼─────┼──────┼─────┤
│ 74   │同上        │不詳      │同上      │005137      │4025元    │
├───┼──────┼─────┼─────┼──────┼─────┤
│ 75   │同上        │不詳      │同上      │019130      │5029元    │
├───┼──────┼─────┼─────┼──────┼─────┤
│ 76   │同上        │不詳      │同上      │030115      │2015元    │
├───┼──────┼─────┼─────┼──────┼─────┤
│ 77   │同上        │不詳      │同上      │019100      │3523元    │
├───┼──────┼─────┼─────┼──────┼─────┤
│ 78   │同上        │不詳      │同上      │019147      │2034元    │
├───┼──────┼─────┼─────┼──────┼─────┤
│ 79   │同上        │不詳      │同上      │019120      │3600元    │
├───┼──────┼─────┼─────┼──────┼─────┤
│ 80   │同上        │不詳      │同上      │029106      │2027元    │
├───┼──────┼─────┼─────┼──────┼─────┤
│ 81   │同上        │不詳      │同上      │005137      │2026元    │
├───┼──────┼─────┼─────┼──────┼─────┤
│ 82   │同上        │不詳      │同上      │019131      │1017元    │
├───┼──────┼─────┼─────┼──────┼─────┤
│ 83   │同上        │不詳      │同上      │019128      │2014元    │
├───┼──────┼─────┼─────┼──────┼─────┤
│ 84   │同上        │不詳      │同上      │019128      │2028元    │
├───┼──────┼─────┼─────┼──────┼─────┤
│ 85   │同上        │不詳      │同上      │003159      │1512元    │
├───┼──────┼─────┼─────┼──────┼─────┤
│ 86   │同上        │不詳      │同上      │029106      │4033元    │
├───┼──────┼─────┼─────┼──────┼─────┤
│ 87   │同上        │不詳      │同上      │004143      │2000元    │
├───┼──────┼─────┼─────┼──────┼─────┤
│ 88   │同上        │不詳      │同上      │030123      │2016元    │
├───┼──────┼─────┼─────┼──────┼─────┤
│ 89   │同上        │不詳      │同上      │003150      │2006元    │
├───┼──────┼─────┼─────┼──────┼─────┤
│ 90   │同上        │不詳      │同上      │029106      │2032元    │
├───┼──────┼─────┼─────┼──────┼─────┤
│ 91   │同上        │不詳      │同上      │019144      │1510元    │
├───┼──────┼─────┼─────┼──────┼─────┤
│ 92   │同上        │不詳      │同上      │019133      │1500元    │
├───┼──────┼─────┼─────┼──────┼─────┤
│ 93   │同上        │不詳      │同上      │003121      │1550元    │
├───┼──────┼─────┼─────┼──────┼─────┤
│ 94   │同上        │不詳      │93年01月09│019137      │1030元    │
│      │            │          │日        │            │          │
├───┼──────┼─────┼─────┼──────┼─────┤
│ 95   │同上        │不詳      │同上      │008125      │1510元    │
├───┼──────┼─────┼─────┼──────┼─────┤
│ 96   │同上        │不詳      │同上      │019112      │2026元    │
├───┼──────┼─────┼─────┼──────┼─────┤
│ 97   │同上        │不詳      │同上      │005146      │4006元    │
├───┼──────┼─────┼─────┼──────┼─────┤
│ 98   │同上        │不詳      │同上      │010165      │4012元    │
├───┼──────┼─────┼─────┼──────┼─────┤
│ 99   │同上        │不詳      │同上      │003159      │2002元    │
├───┼──────┼─────┼─────┼──────┼─────┤
│100   │同上        │不詳      │同上      │030108      │2018元    │
├───┼──────┼─────┼─────┼──────┼─────┤
│101   │同上        │不詳      │同上      │004134      │4016元    │
├───┼──────┼─────┼─────┼──────┼─────┤
│102   │同上        │不詳      │同上      │005151      │2022元    │
├───┼──────┼─────┼─────┼──────┼─────┤
│103   │同上        │不詳      │同上      │030112      │1814元    │
├───┼──────┼─────┼─────┼──────┼─────┤
│104   │同上        │不詳      │同上      │019135      │2019元    │
├───┼──────┼─────┼─────┼──────┼─────┤
│105   │同上        │不詳      │同上      │005106      │2027元    │
├───┼──────┼─────┼─────┼──────┼─────┤
│106   │同上        │不詳      │同上      │019102      │2023元    │
├───┼──────┼─────┼─────┼──────┼─────┤
│107   │同上        │不詳      │同上      │019102      │2017元    │
├───┼──────┼─────┼─────┼──────┼─────┤
│108   │同上        │不詳      │同上      │003147      │2024元    │
├───┼──────┼─────┼─────┼──────┼─────┤
│109   │同上        │不詳      │同上      │003111      │1301元    │
├───┼──────┼─────┼─────┼──────┼─────┤
│110   │同上        │不詳      │同上      │019107      │4032元    │
├───┼──────┼─────┼─────┼──────┼─────┤
│111   │同上        │不詳      │同上      │003110      │2009元    │
├───┼──────┼─────┼─────┼──────┼─────┤
│112   │同上        │不詳      │同上      │030124      │1530元    │
├───┼──────┼─────┼─────┼──────┼─────┤
│113   │同上        │不詳      │同上      │005115      │2011元    │
├───┼──────┼─────┼─────┼──────┼─────┤
│114   │同上        │不詳      │同上      │005155      │2013元    │
├───┼──────┼─────┼─────┼──────┼─────┤
│115   │同上        │不詳      │同上      │030137      │1531元    │
├───┼──────┼─────┼─────┼──────┼─────┤
│116   │同上        │不詳      │同上      │030106      │2008元    │
├───┼──────┼─────┼─────┼──────┼─────┤
│117   │同上        │不詳      │同上      │019135      │2033元    │
├───┼──────┼─────┼─────┼──────┼─────┤
│118   │同上        │不詳      │同上      │030137      │2034元    │
├───┼──────┼─────┼─────┼──────┼─────┤
│119   │同上        │不詳      │同上      │029106      │1525元    │
├───┼──────┼─────┼─────┼──────┼─────┤
│120   │同上        │不詳      │同上      │005152      │2021元    │
├───┼──────┼─────┼─────┼──────┼─────┤
│121   │同上        │不詳      │同上      │019144      │1238元    │
├───┼──────┼─────┼─────┼──────┼─────┤
│122   │同上        │不詳      │同上      │008138      │2040元    │
├───┼──────┼─────┼─────┼──────┼─────┤
│123   │同上        │不詳      │同上      │029106      │1037元    │
├───┼──────┼─────┼─────┼──────┼─────┤
│124   │同上        │不詳      │同上      │019128      │1542元    │
├───┼──────┼─────┼─────┼──────┼─────┤
│125   │同上        │不詳      │同上      │019149      │1568元    │
├───┼──────┼─────┼─────┼──────┼─────┤
│126   │同上        │不詳      │同上      │008135      │1544元    │
├───┼──────┼─────┼─────┼──────┼─────┤
│127   │同上        │不詳      │同上      │030138      │2035元    │
├───┼──────┼─────┼─────┼──────┼─────┤
│128   │同上        │不詳      │同上      │005147      │2043元    │
├───┼──────┼─────┼─────┼──────┼─────┤
│129   │同上        │不詳      │同上      │029106      │2020元    │
├───┼──────┼─────┼─────┼──────┼─────┤
│130   │同上        │不詳      │同上      │004134      │2049元    │
├───┼──────┼─────┼─────┼──────┼─────┤
│131   │同上        │不詳      │同上      │010124      │4046元    │
├───┼──────┼─────┼─────┼──────┼─────┤
│132   │同上        │不詳      │同上      │003147      │2048元    │
├───┼──────┼─────┼─────┼──────┼─────┤
│133   │同上        │不詳      │同上      │010154      │2050元    │
├───┼──────┼─────┼─────┼──────┼─────┤
│134   │同上        │不詳      │同上      │030123      │4051元    │
├───┼──────┼─────┼─────┼──────┼─────┤
│135   │同上        │不詳      │同上      │005137      │2053元    │
├───┼──────┼─────┼─────┼──────┼─────┤
│136   │同上        │不詳      │同上      │019107      │2054元    │
├───┼──────┼─────┼─────┼──────┼─────┤
│137   │同上        │不詳      │同上      │003127      │2056元    │
├───┼──────┼─────┼─────┼──────┼─────┤
│138   │同上        │不詳      │同上      │003110      │2059元    │
├───┼──────┼─────┼─────┼──────┼─────┤
│139   │同上        │不詳      │同上      │019130      │4061元    │
├───┼──────┼─────┼─────┼──────┼─────┤
│140   │同上        │不詳      │同上      │005151      │2062元    │
├───┼──────┼─────┼─────┼──────┼─────┤
│141   │同上        │不詳      │同上      │030137      │2064元    │
├───┼──────┼─────┼─────┼──────┼─────┤
│142   │同上        │不詳      │同上      │030137      │2067元    │
├───┼──────┼─────┼─────┼──────┼─────┤
│143   │同上        │不詳      │同上      │029106      │4047元    │
├───┼──────┼─────┼─────┼──────┼─────┤
│144   │同上        │不詳      │93年01月10│019136      │2000元    │
│      │            │          │日        │            │          │
├───┼──────┼─────┼─────┼──────┼─────┤
│145   │同上        │不詳      │同上      │008137      │1239元    │
├───┼──────┼─────┼─────┼──────┼─────┤
│146   │同上        │不詳      │同上      │005137      │6002元    │
├───┼──────┼─────┼─────┼──────┼─────┤
│147   │同上        │不詳      │同上      │030132      │2003元    │
├───┼──────┼─────┼─────┼──────┼─────┤
│148   │同上        │不詳      │同上      │030132      │2001元    │
├───┼──────┼─────┼─────┼──────┼─────┤
│149   │同上        │不詳      │93年01月12│030137      │2000元    │
│      │            │          │日        │            │          │
├───┼──────┼─────┼─────┼──────┼─────┤
│150   │同上        │不詳      │93年01月14│003106      │1001元    │
│      │            │          │日        │            │          │
├───┼──────┼─────┼─────┼──────┼─────┤
│151   │同上        │不詳      │同上      │008138      │2003元    │
├───┼──────┼─────┼─────┼──────┼─────┤
│152   │同上        │不詳      │同上      │030128      │2004元    │
├───┼──────┼─────┼─────┼──────┼─────┤
│153   │同上        │不詳      │同上      │008135      │2002元    │
├───┼──────┼─────┼─────┼──────┼─────┤
│154   │同上        │不詳      │同上      │005148      │1305元    │
├───┼──────┼─────┼─────┼──────┼─────┤
│155   │同上        │不詳      │同上      │003136      │2010元    │
├───┼──────┼─────┼─────┼──────┼─────┤
│156   │同上        │不詳      │同上      │008139      │3008元    │
├───┼──────┼─────┼─────┼──────┼─────┤
│157   │同上        │不詳      │同上      │030128      │2212元    │
├───┼──────┼─────┼─────┼──────┼─────┤
│158   │同上        │不詳      │同上      │008137      │1507元    │
├───┼──────┼─────┼─────┼──────┼─────┤
│159   │同上        │不詳      │同上      │019123      │2018元    │
├───┼──────┼─────┼─────┼──────┼─────┤
│160   │同上        │不詳      │同上      │005147      │1315元    │
├───┼──────┼─────┼─────┼──────┼─────┤
│161   │同上        │不詳      │同上      │030135      │2521元    │
├───┼──────┼─────┼─────┼──────┼─────┤
│162   │同上        │不詳      │同上      │019135      │1820元    │
├───┼──────┼─────┼─────┼──────┼─────┤
│163   │同上        │不詳      │同上      │019112      │2019元    │
├───┼──────┼─────┼─────┼──────┼─────┤
│164   │同上        │不詳      │同上      │005126      │2011元    │
├───┼──────┼─────┼─────┼──────┼─────┤
│165   │同上        │不詳      │同上      │008134      │1513元    │
├───┼──────┼─────┼─────┼──────┼─────┤
│166   │同上        │不詳      │同上      │029106      │2006元    │
├───┼──────┼─────┼─────┼──────┼─────┤
│167   │同上        │不詳      │同上      │019135      │1017元    │
├───┼──────┼─────┼─────┼──────┼─────┤
│168   │同上        │不詳      │同上      │029106      │1516元    │
├───┼──────┼─────┼─────┼──────┼─────┤
│169   │同上        │不詳      │93年01月15│030137      │1566元    │
│      │            │          │日        │            │          │
├───┼──────┼─────┼─────┼──────┼─────┤
│170   │同上        │不詳      │93年01月16│030139      │2001元    │
│      │            │          │日        │            │          │
├───┼──────┼─────┼─────┼──────┼─────┤
│171   │同上        │不詳      │同上      │005131      │2002元    │
├───┼──────┼─────┼─────┼──────┼─────┤
│172   │同上        │不詳      │同上      │030139      │5003元    │
├───┼──────┼─────┼─────┼──────┼─────┤
│173   │同上        │不詳      │同上      │019130      │2010元    │
├───┼──────┼─────┼─────┼──────┼─────┤
│174   │同上        │不詳      │同上      │004155      │1509元    │
├───┼──────┼─────┼─────┼──────┼─────┤
│175   │同上        │不詳      │同上      │019146      │1511元    │
├───┼──────┼─────┼─────┼──────┼─────┤
│176   │同上        │不詳      │同上      │008137      │2019元    │
├───┼──────┼─────┼─────┼──────┼─────┤
│177   │同上        │不詳      │同上      │019135      │1518元    │
├───┼──────┼─────┼─────┼──────┼─────┤
│178   │同上        │不詳      │同上      │008127      │3222元    │
├───┼──────┼─────┼─────┼──────┼─────┤
│179   │同上        │不詳      │同上      │019135      │1014元    │
├───┼──────┼─────┼─────┼──────┼─────┤
│180   │同上        │不詳      │同上      │019130      │2023元    │
├───┼──────┼─────┼─────┼──────┼─────┤
│181   │同上        │不詳      │同上      │030101      │2020元    │
├───┼──────┼─────┼─────┼──────┼─────┤
│182   │同上        │不詳      │同上      │030135      │4504元    │
├───┼──────┼─────┼─────┼──────┼─────┤
│183   │同上        │不詳      │同上      │008141      │1526元    │
├───┼──────┼─────┼─────┼──────┼─────┤
│184   │同上        │不詳      │同上      │030118      │1805元    │
├───┼──────┼─────┼─────┼──────┼─────┤
│185   │同上        │不詳      │同上      │003148      │2027元    │
├───┼──────┼─────┼─────┼──────┼─────┤
│186   │同上        │不詳      │同上      │019132      │6021元    │
├───┼──────┼─────┼─────┼──────┼─────┤
│187   │同上        │不詳      │同上      │008151      │2025元    │
├───┼──────┼─────┼─────┼──────┼─────┤
│188   │同上        │不詳      │同上      │019119      │2032元    │
├───┼──────┼─────┼─────┼──────┼─────┤
│189   │同上        │不詳      │同上      │029106      │1516元    │
├───┼──────┼─────┼─────┼──────┼─────┤
│190   │同上        │不詳      │同上      │008105      │1228元    │
├───┼──────┼─────┼─────┼──────┼─────┤
│191   │同上        │不詳      │同上      │003121      │1530元    │
├───┼──────┼─────┼─────┼──────┼─────┤
│192   │同上        │不詳      │同上      │019132      │1513元    │
├───┼──────┼─────┼─────┼──────┼─────┤
│193   │同上        │不詳      │同上      │019130      │1006元    │
├───┼──────┼─────┼─────┼──────┼─────┤
│194   │同上        │不詳      │同上      │019130      │6008元    │
├───┼──────┼─────┼─────┼──────┼─────┤
│195   │同上        │不詳      │93年01月17│030115      │2008元    │
│      │            │          │日        │            │          │
├───┼──────┼─────┼─────┼──────┼─────┤
│196   │同上        │不詳      │同上      │029106      │2007元    │
├───┼──────┼─────┼─────┼──────┼─────┤
│197   │同上        │不詳      │同上      │014144      │1513元    │
├───┼──────┼─────┼─────┼──────┼─────┤
│198   │同上        │不詳      │同上      │008158      │2026元    │
├───┼──────┼─────┼─────┼──────┼─────┤
│199   │同上        │不詳      │93年01月19│003138      │1500元    │
│      │            │          │日        │            │          │
├───┼──────┼─────┼─────┼──────┼─────┤
│200   │同上        │不詳      │同上      │019130      │9021元    │
├───┼──────┼─────┼─────┼──────┼─────┤
│201   │同上        │不詳      │同上      │008158      │2014元    │
├───┼──────┼─────┼─────┼──────┼─────┤
│202   │同上        │不詳      │同上      │030135      │2005元    │
├───┼──────┼─────┼─────┼──────┼─────┤
│203   │同上        │不詳      │同上      │030134      │2009元    │
├───┼──────┼─────┼─────┼──────┼─────┤
│204   │同上        │不詳      │同上      │008130      │1504元    │
├───┼──────┼─────┼─────┼──────┼─────┤
│205   │同上        │不詳      │93年01月20│019131      │1506元    │
│      │            │          │日        │            │          │
├───┼──────┼─────┼─────┼──────┼─────┤
│206   │同上        │不詳      │同上      │003126      │2011元    │
├───┼──────┼─────┼─────┼──────┼─────┤
│207   │同上        │不詳      │同上      │003106      │2008元    │
├───┼──────┼─────┼─────┼──────┼─────┤
│208   │同上        │不詳      │同上      │019130      │2507元    │
├───┼──────┼─────┼─────┼──────┼─────┤
│209   │同上        │不詳      │同上      │010155      │2003元    │
├───┼──────┼─────┼─────┼──────┼─────┤
│210   │同上        │不詳      │同上      │030135      │2004元    │
├───┼──────┼─────┼─────┼──────┼─────┤
│211   │同上        │不詳      │同上      │019119      │3001元    │
├───┼──────┼─────┼─────┼──────┼─────┤
│212   │同上        │不詳      │同上      │010117      │2009元    │
├───┼──────┼─────┼─────┼──────┼─────┤
│213   │同上        │不詳      │同上      │005137      │7510元    │
├───┼──────┼─────┼─────┼──────┼─────┤
│214   │同上        │不詳      │同上      │019128      │2005元    │
├───┼──────┼─────┼─────┼──────┼─────┤
│215   │同上        │不詳      │同上      │008115      │1514元    │
├───┼──────┼─────┼─────┼──────┼─────┤
│216   │同上        │不詳      │同上      │005147      │2013元    │
├───┼──────┼─────┼─────┼──────┼─────┤
│217   │同上        │不詳      │同上      │010163      │3000元    │
├───┼──────┼─────┼─────┼──────┼─────┤
│218   │同上        │不詳      │同上      │003139      │1900元    │
├───┼──────┼─────┼─────┼──────┼─────┤
│219   │同上        │不詳      │同上      │030135      │1800元    │
├───┼──────┼─────┼─────┼──────┼─────┤
│220   │同上        │不詳      │同上      │019138      │1000元    │
├───┼──────┼─────┼─────┼──────┼─────┤
│221   │同上        │不詳      │同上      │030138      │2005元    │
├───┼──────┼─────┼─────┼──────┼─────┤
│222   │同上        │不詳      │同上      │008130      │2006元    │
├───┼──────┼─────┼─────┼──────┼─────┤
│223   │同上        │不詳      │同上      │003136      │2008元    │
├───┼──────┼─────┼─────┼──────┼─────┤
│224   │同上        │不詳      │同上      │003147      │4007元    │
├───┼──────┼─────┼─────┼──────┼─────┤
│225   │同上        │不詳      │同上      │003164      │2010元    │
├───┼──────┼─────┼─────┼──────┼─────┤
│226   │同上        │不詳      │同上      │019136      │1509元    │
├───┼──────┼─────┼─────┼──────┼─────┤
│227   │同上        │不詳      │同上      │005144      │4012元    │
├───┼──────┼─────┼─────┼──────┼─────┤
│228   │同上        │不詳      │同上      │019136      │1500元    │
├───┼──────┼─────┼─────┼──────┼─────┤
│229   │同上        │不詳      │同上      │019130      │2011元    │
├───┼──────┼─────┼─────┼──────┼─────┤
│230   │同上        │不詳      │同上      │003147      │2093元    │
├───┼──────┼─────┼─────┼──────┼─────┤
│231   │同上        │不詳      │93年01月27│029106      │2301元    │
│      │            │          │日        │            │          │
├───┼──────┼─────┼─────┼──────┼─────┤
│232   │同上        │不詳      │同上      │029106      │2522元    │
├───┼──────┼─────┼─────┼──────┼─────┤
│233   │同上        │不詳      │同上      │007134      │2319元    │
├───┼──────┼─────┼─────┼──────┼─────┤
│234   │同上        │不詳      │同上      │003111      │2511元    │
├───┼──────┼─────┼─────┼──────┼─────┤
│235   │同上        │不詳      │同上      │005141      │2507元    │
├───┼──────┼─────┼─────┼──────┼─────┤
│236   │同上        │不詳      │同上      │003130      │2506元    │
├───┼──────┼─────┼─────┼──────┼─────┤
│237   │同上        │不詳      │同上      │005144      │2042元    │
├───┼──────┼─────┼─────┼──────┼─────┤
│238   │同上        │不詳      │同上      │005123      │2517元    │
├───┼──────┼─────┼─────┼──────┼─────┤
│239   │同上        │不詳      │同上      │005144      │2012元    │
├───┼──────┼─────┼─────┼──────┼─────┤
│240   │同上        │不詳      │同上      │019112      │2002元    │
├───┼──────┼─────┼─────┼──────┼─────┤
│241   │同上        │不詳      │同上      │003147      │7021元    │
├───┼──────┼─────┼─────┼──────┼─────┤
│242   │同上        │不詳      │同上      │003147      │2213元    │
├───┼──────┼─────┼─────┼──────┼─────┤
│243   │同上        │不詳      │同上      │019119      │2315元    │
├───┼──────┼─────┼─────┼──────┼─────┤
│244   │同上        │不詳      │同上      │005147      │2010元    │
├───┼──────┼─────┼─────┼──────┼─────┤
│245   │同上        │不詳      │同上      │003120      │2008元    │
├───┼──────┼─────┼─────┼──────┼─────┤
│246   │同上        │不詳      │同上      │019129      │2018元    │
├───┼──────┼─────┼─────┼──────┼─────┤
│247   │同上        │不詳      │同上      │005137      │1509元    │
├───┼──────┼─────┼─────┼──────┼─────┤
│248   │同上        │不詳      │同上      │007139      │2227元    │
├───┼──────┼─────┼─────┼──────┼─────┤
│249   │同上        │不詳      │同上      │019135      │2233元    │
├───┼──────┼─────┼─────┼──────┼─────┤
│250   │同上        │不詳      │同上      │030127      │2223元    │
├───┼──────┼─────┼─────┼──────┼─────┤
│251   │同上        │不詳      │同上      │030137      │1825元    │
├───┼──────┼─────┼─────┼──────┼─────┤
│252   │同上        │不詳      │同上      │019130      │2034元    │
├───┼──────┼─────┼─────┼──────┼─────┤
│253   │同上        │不詳      │同上      │003122      │2232元    │
├───┼──────┼─────┼─────┼──────┼─────┤
│254   │同上        │不詳      │同上      │003135      │2026元    │
├───┼──────┼─────┼─────┼──────┼─────┤
│255   │同上        │不詳      │同上      │005148      │2531元    │
├───┼──────┼─────┼─────┼──────┼─────┤
│256   │同上        │不詳      │同上      │019129      │2042元    │
├───┼──────┼─────┼─────┼──────┼─────┤
│257   │同上        │不詳      │同上      │005147      │2246元    │
├───┼──────┼─────┼─────┼──────┼─────┤
│258   │同上        │不詳      │同上      │019131      │2039元    │
├───┼──────┼─────┼─────┼──────┼─────┤
│259   │同上        │不詳      │同上      │003129      │1547元    │
├───┼──────┼─────┼─────┼──────┼─────┤
│260   │同上        │不詳      │同上      │019129      │2024元    │
├───┼──────┼─────┼─────┼──────┼─────┤
│261   │同上        │不詳      │同上      │030133      │2238元    │
├───┼──────┼─────┼─────┼──────┼─────┤
│262   │同上        │不詳      │同上      │030139      │2028元    │
├───┼──────┼─────┼─────┼──────┼─────┤
│263   │同上        │不詳      │同上      │003109      │2248元    │
├───┼──────┼─────┼─────┼──────┼─────┤
│264   │同上        │不詳      │同上      │003104      │2236元    │
├───┼──────┼─────┼─────┼──────┼─────┤
│265   │同上        │不詳      │同上      │003148      │1835元    │
├───┼──────┼─────┼─────┼──────┼─────┤
│266   │同上        │不詳      │同上      │019137      │2530元    │
├───┼──────┼─────┼─────┼──────┼─────┤
│267   │同上        │不詳      │同上      │019129      │2000元    │
├───┼──────┼─────┼─────┼──────┼─────┤
│268   │同上        │不詳      │同上      │003138      │2224元    │
├───┼──────┼─────┼─────┼──────┼─────┤
│269   │同上        │不詳      │同上      │019113      │2040元    │
├───┼──────┼─────┼─────┼──────┼─────┤
│270   │同上        │不詳      │同上      │019129      │2043元    │
├───┼──────┼─────┼─────┼──────┼─────┤
│271   │同上        │不詳      │同上      │003111      │2237元    │
├───┼──────┼─────┼─────┼──────┼─────┤
│272   │同上        │不詳      │93年01月28│003127      │1573元    │
│      │            │          │日        │            │          │
├───┼──────┼─────┼─────┼──────┼─────┤
│273   │同上        │不詳      │同上      │030139      │2563元    │
├───┼──────┼─────┼─────┼──────┼─────┤
│274   │同上        │不詳      │同上      │003140      │2227元    │
├───┼──────┼─────┼─────┼──────┼─────┤
│275   │同上        │不詳      │同上      │005139      │2528元    │
├───┼──────┼─────┼─────┼──────┼─────┤
│276   │同上        │不詳      │同上      │030137      │2336元    │
├───┼──────┼─────┼─────┼──────┼─────┤
│277   │同上        │不詳      │同上      │003132      │2030元    │
├───┼──────┼─────┼─────┼──────┼─────┤
│278   │同上        │不詳      │同上      │003139      │4529元    │
├───┼──────┼─────┼─────┼──────┼─────┤
│279   │同上        │不詳      │同上      │005123      │2225元    │
├───┼──────┼─────┼─────┼──────┼─────┤
│280   │同上        │不詳      │同上      │029106      │2260元    │
├───┼──────┼─────┼─────┼──────┼─────┤
│281   │同上        │不詳      │同上      │003109      │2544元    │
├───┼──────┼─────┼─────┼──────┼─────┤
│282   │同上        │不詳      │同上      │019136      │2231元    │
├───┼──────┼─────┼─────┼──────┼─────┤
│283   │同上        │不詳      │同上      │019144      │2037元    │
├───┼──────┼─────┼─────┼──────┼─────┤
│284   │同上        │不詳      │同上      │003142      │2250元    │
├───┼──────┼─────┼─────┼──────┼─────┤
│285   │同上        │不詳      │同上      │003147      │2043元    │
├───┼──────┼─────┼─────┼──────┼─────┤
│286   │同上        │不詳      │同上      │030132      │2542元    │
├───┼──────┼─────┼─────┼──────┼─────┤
│287   │同上        │不詳      │同上      │019138      │2532元    │
├───┼──────┼─────┼─────┼──────┼─────┤
│288   │同上        │不詳      │同上      │003136      │4246元    │
├───┼──────┼─────┼─────┼──────┼─────┤
│289   │同上        │不詳      │同上      │029106      │2523元    │
├───┼──────┼─────┼─────┼──────┼─────┤
│290   │同上        │不詳      │同上      │030137      │2341元    │
├───┼──────┼─────┼─────┼──────┼─────┤
│291   │同上        │不詳      │同上      │030138      │2249元    │
├───┼──────┼─────┼─────┼──────┼─────┤
│292   │同上        │不詳      │同上      │030139      │2545元    │
├───┼──────┼─────┼─────┼──────┼─────┤
│293   │同上        │不詳      │同上      │003147      │2234元    │
├───┼──────┼─────┼─────┼──────┼─────┤
│294   │同上        │不詳      │同上      │003147      │2247元    │
├───┼──────┼─────┼─────┼──────┼─────┤
│295   │同上        │不詳      │同上      │010155      │2240元    │
├───┼──────┼─────┼─────┼──────┼─────┤
│296   │同上        │不詳      │同上      │003131      │2048元    │
├───┼──────┼─────┼─────┼──────┼─────┤
│297   │同上        │不詳      │同上      │003143      │2251元    │
├───┼──────┼─────┼─────┼──────┼─────┤
│298   │同上        │不詳      │93年01月29│003137      │2006元    │
│      │            │          │日        │            │          │
├───┼──────┼─────┼─────┼──────┼─────┤
│299   │同上        │不詳      │同上      │019120      │2501元    │
├───┼──────┼─────┼─────┼──────┼─────┤
│300   │同上        │不詳      │同上      │007126      │2204元    │
├───┼──────┼─────┼─────┼──────┼─────┤
│301   │同上        │不詳      │同上      │005132      │2508元    │
├───┼──────┼─────┼─────┼──────┼─────┤
│302   │同上        │不詳      │同上      │019101      │2207元    │
├───┼──────┼─────┼─────┼──────┼─────┤
│303   │同上        │不詳      │同上      │019113      │1212元    │
├───┼──────┼─────┼─────┼──────┼─────┤
│304   │同上        │不詳      │同上      │019130      │2513元    │
├───┼──────┼─────┼─────┼──────┼─────┤
│305   │同上        │不詳      │同上      │005147      │2515元    │
├───┼──────┼─────┼─────┼──────┼─────┤
│306   │同上        │不詳      │同上      │030132      │2018元    │
├───┼──────┼─────┼─────┼──────┼─────┤
│307   │同上        │不詳      │同上      │030134      │2503元    │
├───┼──────┼─────┼─────┼──────┼─────┤
│308   │同上        │不詳      │同上      │019129      │2011元    │
├───┼──────┼─────┼─────┼──────┼─────┤
│309   │同上        │不詳      │同上      │019135      │2516元    │
├───┼──────┼─────┼─────┼──────┼─────┤
│310   │同上        │不詳      │同上      │029106      │2505元    │
├───┼──────┼─────┼─────┼──────┼─────┤
│311   │同上        │甲庚○    │同上      │臺南東門郵局│2017元    │
├───┼──────┼─────┼─────┼──────┼─────┤
│312   │同上        │不詳      │同上      │005115      │1810元    │
├───┼──────┼─────┼─────┼──────┼─────┤
│313   │同上        │不詳      │同上      │010162      │6000元    │
├───┼──────┼─────┼─────┼──────┼─────┤
│314   │同上        │不詳      │93年01月30│005147      │5002元    │
│      │            │          │日        │            │          │
├───┼──────┼─────┼─────┼──────┼─────┤
│315   │同上        │不詳      │同上      │003131      │2504元    │
├───┼──────┼─────┼─────┼──────┼─────┤
│316   │同上        │不詳      │同上      │005139      │2505元    │
├───┼──────┼─────┼─────┼──────┼─────┤
│317   │同上        │不詳      │同上      │005147      │8503元    │
├───┼──────┼─────┼─────┼──────┼─────┤
│318   │同上        │不詳      │同上      │005139      │2208元    │
├───┼──────┼─────┼─────┼──────┼─────┤
│319   │同上        │不詳      │同上      │010163      │2507元    │
├───┼──────┼─────┼─────┼──────┼─────┤
│320   │同上        │不詳      │同上      │003117      │2000元    │
├───┼──────┼─────┼─────┼──────┼─────┤
│321   │同上        │不詳      │同上      │003131      │2510元    │
├───┼──────┼─────┼─────┼──────┼─────┤
│322   │同上        │不詳      │同上      │019128      │2509元    │
├───┼──────┼─────┼─────┼──────┼─────┤
│323   │同上        │不詳      │同上      │005150      │5001元    │
├───┼──────┼─────┼─────┼──────┼─────┤
│324   │同上        │不詳      │93年01月31│003110      │2504元    │
│      │            │          │日        │            │          │
├───┼──────┼─────┼─────┼──────┼─────┤
│325   │同上        │不詳      │同上      │003109      │2010元    │
├───┼──────┼─────┼─────┼──────┼─────┤
│326   │同上        │不詳      │同上      │003147      │2502元    │
├───┼──────┼─────┼─────┼──────┼─────┤
│327   │同上        │申○○    │同上      │臺南仁德郵局│2522元    │
├───┼──────┼─────┼─────┼──────┼─────┤
│328   │同上        │不詳      │同上      │003113      │2520元    │
├───┼──────┼─────┼─────┼──────┼─────┤
│329   │同上        │不詳      │同上      │030132      │1508元    │
├───┼──────┼─────┼─────┼──────┼─────┤
│330   │同上        │不詳      │同上      │019128      │5012元    │
├───┼──────┼─────┼─────┼──────┼─────┤
│331   │同上        │不詳      │同上      │003137      │2525元    │
├───┼──────┼─────┼─────┼──────┼─────┤
│332   │同上        │不詳      │同上      │003110      │2006元    │
├───┼──────┼─────┼─────┼──────┼─────┤
│333   │同上        │不詳      │同上      │019128      │2523元    │
├───┼──────┼─────┼─────┼──────┼─────┤
│334   │同上        │不詳      │同上      │003100      │2326元    │
├───┼──────┼─────┼─────┼──────┼─────┤
│335   │同上        │不詳      │同上      │019128      │2527元    │
├───┼──────┼─────┼─────┼──────┼─────┤
│336   │同上        │不詳      │同上      │003147      │1728元    │
├───┼──────┼─────┼─────┼──────┼─────┤
│337   │同上        │不詳      │同上      │003102      │2536元    │
├───┼──────┼─────┼─────┼──────┼─────┤
│338   │同上        │不詳      │同上      │003110      │2038元    │
├───┼──────┼─────┼─────┼──────┼─────┤
│339   │同上        │不詳      │同上      │030132      │2533元    │
├───┼──────┼─────┼─────┼──────┼─────┤
│340   │同上        │不詳      │同上      │019100      │1832元    │
├───┼──────┼─────┼─────┼──────┼─────┤
│341   │同上        │不詳      │同上      │003111      │2243元    │
├───┼──────┼─────┼─────┼──────┼─────┤
│342   │同上        │不詳      │同上      │003100      │2240元    │
├───┼──────┼─────┼─────┼──────┼─────┤
│343   │同上        │不詳      │同上      │005139      │2004元    │
├───┼──────┼─────┼─────┼──────┼─────┤
│344   │同上        │不詳      │同上      │003148      │2507元    │
├───┼──────┼─────┼─────┼──────┼─────┤
│345   │同上        │不詳      │同上      │002152      │2102元    │
├───┼──────┼─────┼─────┼──────┼─────┤
│346   │同上        │不詳      │93年02月01│030111      │2037元    │
│      │            │          │日        │            │          │
├───┼──────┼─────┼─────┼──────┼─────┤
│347   │同上        │不詳      │同上      │003136      │2541元    │
├───┼──────┼─────┼─────┼──────┼─────┤
│348   │同上        │不詳      │93年02月02│003136      │2239元    │
│      │            │          │日        │            │          │
├───┼──────┼─────┼─────┼──────┼─────┤
│349   │同上        │不詳      │同上      │003134      │2249元    │
├───┼──────┼─────┼─────┼──────┼─────┤
│350   │同上        │不詳      │同上      │019131      │5050元    │
├───┼──────┼─────┼─────┼──────┼─────┤
│351   │同上        │不詳      │同上      │030137      │2506元    │
├───┼──────┼─────┼─────┼──────┼─────┤
│352   │同上        │不詳      │同上      │019144      │2046元    │
├───┼──────┼─────┼─────┼──────┼─────┤
│353   │同上        │乙Ｄ○    │同上      │臺南永康六甲│5047元    │
│      │            │          │          │頂郵局      │          │
├───┼──────┼─────┼─────┼──────┼─────┤
│354   │同上        │不詳      │同上      │010109      │2248元    │
├───┼──────┼─────┼─────┼──────┼─────┤
│355   │同上        │不詳      │同上      │003108      │2531元    │
├───┼──────┼─────┼─────┼──────┼─────┤
│356   │同上        │不詳      │同上      │003131      │2339元    │
├───┼──────┼─────┼─────┼──────┼─────┤
│357   │同上        │不詳      │同上      │019132      │1500元    │
├───┼──────┼─────┼─────┼──────┼─────┤
│358   │同上        │不詳      │同上      │019102      │4043元    │
├───┼──────┼─────┼─────┼──────┼─────┤
│359   │同上        │不詳      │同上      │030135      │2001元    │
├───┼──────┼─────┼─────┼──────┼─────┤
│360   │同上        │不詳      │同上      │005103      │2054元    │
├───┼──────┼─────┼─────┼──────┼─────┤
│361   │同上        │不詳      │同上      │019129      │2238元    │
├───┼──────┼─────┼─────┼──────┼─────┤
│362   │同上        │不詳      │同上      │008139      │1550元    │
├───┼──────┼─────┼─────┼──────┼─────┤
│363   │同上        │不詳      │同上      │030136      │2508元    │
├───┼──────┼─────┼─────┼──────┼─────┤
│364   │同上        │不詳      │同上      │019101      │2002元    │
├───┼──────┼─────┼─────┼──────┼─────┤
│365   │同上        │不詳      │同上      │019109      │7522元    │
├───┼──────┼─────┼─────┼──────┼─────┤
│366   │同上        │甲Ｚ○    │同上      │臺南大灣郵局│1005元    │
├───┼──────┼─────┼─────┼──────┼─────┤
│367   │同上        │不詳      │同上      │019130      │2006元    │
├───┼──────┼─────┼─────┼──────┼─────┤
│368   │同上        │不詳      │同上      │005147      │2503元    │
├───┼──────┼─────┼─────┼──────┼─────┤
│369   │同上        │不詳      │同上      │029106      │2202元    │
├───┼──────┼─────┼─────┼──────┼─────┤
│370   │同上        │不詳      │同上      │019105      │2019元    │
├───┼──────┼─────┼─────┼──────┼─────┤
│371   │同上        │不詳      │同上      │005148      │2215元    │
├───┼──────┼─────┼─────┼──────┼─────┤
│372   │同上        │不詳      │同上      │019130      │2224元    │
├───┼──────┼─────┼─────┼──────┼─────┤
│373   │同上        │不詳      │同上      │008129      │2509元    │
├───┼──────┼─────┼─────┼──────┼─────┤
│374   │同上        │酉○○    │同上      │臺南北小北郵│2012元    │
│      │            │          │          │局          │          │
├───┼──────┼─────┼─────┼──────┼─────┤
│375   │同上        │不詳      │同上      │019123      │2208元    │
├───┼──────┼─────┼─────┼──────┼─────┤
│376   │同上        │不詳      │同上      │005124      │2229元    │
├───┼──────┼─────┼─────┼──────┼─────┤
│377   │同上        │不詳      │同上      │003104      │2232元    │
├───┼──────┼─────┼─────┼──────┼─────┤
│378   │同上        │不詳      │同上      │029106      │2201元    │
├───┼──────┼─────┼─────┼──────┼─────┤
│379   │同上        │不詳      │同上      │003142      │4026元    │
├───┼──────┼─────┼─────┼──────┼─────┤
│380   │同上        │不詳      │同上      │005137      │2033元    │
├───┼──────┼─────┼─────┼──────┼─────┤
│381   │同上        │甲Ｒ○    │同上      │臺南仁德二空│2510元    │
│      │            │          │          │郵局        │          │
├───┼──────┼─────┼─────┼──────┼─────┤
│382   │同上        │不詳      │同上      │019138      │2035元    │
├───┼──────┼─────┼─────┼──────┼─────┤
│383   │同上        │不詳      │同上      │019150      │2236元    │
├───┼──────┼─────┼─────┼──────┼─────┤
│384   │同上        │不詳      │同上      │003109      │2231元    │
├───┼──────┼─────┼─────┼──────┼─────┤
│385   │同上        │不詳      │同上      │005144      │5400元    │
├───┼──────┼─────┼─────┼──────┼─────┤
│386   │同上        │不詳      │同上      │019123      │2216元    │
├───┼──────┼─────┼─────┼──────┼─────┤
│387   │同上        │不詳      │同上      │003130      │2017元    │
├───┼──────┼─────┼─────┼──────┼─────┤
│388   │同上        │不詳      │同上      │003104      │2003元    │
├───┼──────┼─────┼─────┼──────┼─────┤
│389   │同上        │不詳      │同上      │003147      │2238元    │
├───┼──────┼─────┼─────┼──────┼─────┤
│390   │同上        │不詳      │同上      │029106      │2025元    │
├───┼──────┼─────┼─────┼──────┼─────┤
│391   │同上        │不詳      │同上      │003147      │2007元    │
├───┼──────┼─────┼─────┼──────┼─────┤
│392   │同上        │不詳      │同上      │030135      │2005元    │
├───┼──────┼─────┼─────┼──────┼─────┤
│393   │同上        │不詳      │93年02月03│005141      │2047元    │
│      │            │          │日        │            │          │
├───┼──────┼─────┼─────┼──────┼─────┤
│394   │同上        │不詳      │同上      │003134      │2051元    │
├───┼──────┼─────┼─────┼──────┼─────┤
│395   │同上        │不詳      │同上      │003122      │2054元    │
├───┼──────┼─────┼─────┼──────┼─────┤
│396   │同上        │不詳      │同上      │003138      │2045元    │
├───┼──────┼─────┼─────┼──────┼─────┤
│397   │同上        │不詳      │同上      │019130      │2052元    │
├───┼──────┼─────┼─────┼──────┼─────┤
│398   │同上        │不詳      │同上      │005148      │2061元    │
├───┼──────┼─────┼─────┼──────┼─────┤
│399   │同上        │不詳      │同上      │003136      │2000元    │
├───┼──────┼─────┼─────┼──────┼─────┤
│400   │同上        │不詳      │同上      │003147      │2549元    │
├───┼──────┼─────┼─────┼──────┼─────┤
│401   │同上        │不詳      │同上      │030115      │2057元    │
├───┼──────┼─────┼─────┼──────┼─────┤
│402   │同上        │不詳      │同上      │019146      │2221元    │
├───┼──────┼─────┼─────┼──────┼─────┤
│403   │同上        │不詳      │同上      │003148      │1500元    │
├───┼──────┼─────┼─────┼──────┼─────┤
│404   │同上        │不詳      │同上      │005132      │2062元    │
├───┼──────┼─────┼─────┼──────┼─────┤
│405   │同上        │不詳      │同上      │019129      │2058元    │
├───┼──────┼─────┼─────┼──────┼─────┤
│406   │同上        │不詳      │同上      │029106      │1300元    │
├───┼──────┼─────┼─────┼──────┼─────┤
│407   │同上        │不詳      │同上      │029106      │2042元    │
├───┼──────┼─────┼─────┼──────┼─────┤
│408   │同上        │不詳      │93年02月10│029106      │6002元    │
│      │            │          │日        │            │          │
├───┼──────┼─────┼─────┼──────┼─────┤
│409   │同上        │不詳      │同上      │003138      │3017元    │
├───┼──────┼─────┼─────┼──────┼─────┤
│410   │同上        │不詳      │同上      │003136      │5618元    │
├───┼──────┼─────┼─────┼──────┼─────┤
│411   │同上        │不詳      │同上      │003132      │2213元    │
├───┼──────┼─────┼─────┼──────┼─────┤
│412   │同上        │不詳      │同上      │003148      │2519元    │
├───┼──────┼─────┼─────┼──────┼─────┤
│413   │同上        │不詳      │同上      │003131      │3014元    │
├───┼──────┼─────┼─────┼──────┼─────┤
│414   │同上        │不詳      │同上      │019132      │2509元    │
├───┼──────┼─────┼─────┼──────┼─────┤
│415   │同上        │不詳      │同上      │004117      │2508元    │
├───┼──────┼─────┼─────┼──────┼─────┤
│416   │同上        │不詳      │同上      │003121      │5000元    │
├───┼──────┼─────┼─────┼──────┼─────┤
│417   │同上        │不詳      │同上      │003147      │2221元    │
├───┼──────┼─────┼─────┼──────┼─────┤
│418   │同上        │不詳      │同上      │003130      │1520元    │
├───┼──────┼─────┼─────┼──────┼─────┤
│419   │同上        │不詳      │同上      │029106      │2506元    │
├───┼──────┼─────┼─────┼──────┼─────┤
│420   │同上        │不詳      │同上      │019113      │2503元    │
├───┼──────┼─────┼─────┼──────┼─────┤
│421   │同上        │不詳      │同上      │003140      │6000元    │
├───┼──────┼─────┼─────┼──────┼─────┤
│422   │同上        │不詳      │同上      │009147      │2812元    │
├───┼──────┼─────┼─────┼──────┼─────┤
│423   │同上        │不詳      │同上      │004180      │1504元    │
├───┼──────┼─────┼─────┼──────┼─────┤
│424   │同上        │不詳      │同上      │029106      │6016元    │
├───┼──────┼─────┼─────┼──────┼─────┤
│425   │同上        │不詳      │同上      │003110      │3011元    │
├───┴──────┴─────┴─────┴──────┴─────┤
│合計：新臺幣1,024,393元（均在93年2月15日前）                          │
└───────────────────────────────────┘
附表八：本件竊鴿集團獲利總額
┌───┬──────┬─────┬──────┬──────┬──────┐
│編號  │人頭帳戶戶名│總匯款筆數│迄至93年2月 │匯款金額    │迄至93年2月 │
│      │            │          │15日乙癸○入│（新臺幣）  │15日乙癸○入│
│      │            │          │伍止匯款筆數│            │伍止匯款金額│
├───┼──────┼─────┼──────┼──────┼──────┤
│1     │Ｆ○○      │49筆      │25筆        │148,560元   │ 67,314元   │
│      │            │          │            │            │            │
├───┼──────┼─────┼──────┼──────┼──────┤
│2     │蔡文安      │158筆     │158筆       │454,537元   │454,537元   │
├───┼──────┼─────┼──────┼──────┼──────┤
│3     │乙宙○      │247筆     │247筆       │584,654元   │584,654元   │
├───┼──────┼─────┼──────┼──────┼──────┤
│4     │鄧建臺      │102筆     │77筆        │290,153元   │209,386元   │
├───┼──────┼─────┼──────┼──────┼──────┤
│5     │羅永松      │203筆     │197筆       │557,746元   │517,166元   │
├───┼──────┼─────┼──────┼──────┼──────┤
│6     │徐逸純      │44筆      │24筆        │139,169元   │56,706元    │
├───┼──────┼─────┼──────┼──────┼──────┤
│7     │徐森國      │425筆     │425筆       │1,024,393元 │1,024,393元 │
├───┼──────┼─────┼──────┼──────┼──────┤
│總計  │            │1228筆    │1153筆      │3,199,212元 │21,914,156元│
│      │            │（成功匯款│            │            │            │
│      │            │1228筆，恐│            │            │            │
│      │            │嚇人次1229│            │            │            │
│      │            │筆）      │            │            │            │
└───┴──────┴─────┴──────┴──────┴──────┘
附表九：被告乙辰○、甲Ｆ、甲ａ○、Ｑ○○、甲Ｇ○、乙卯○
        等人所持用而為通訊監察之手機門號
┌──┬───────┬─────────────┬────────────┐
│編號│手機門號      │ 使   用   人             │ 備            註       │
├──┼───────┼─────────────┼────────────┤
│ 1  │0000000000    │ 甲Ｆ、甲Ｇ○、甲ａ○等人 │ 恐嚇取財專用電話       │
│    │              │                          │ 通訊監察               │
├──┼───────┼─────────────┼────────────┤
│ 2  │0000000000    │ 甲ａ○                   │ 通訊監察               │
├──┼───────┼─────────────┼────────────┤
│ 3  │0000000000    │ 甲Ｆ                     │ 通訊監察               │
├──┼───────┼─────────────┼────────────┤
│ 4  │0000000000    │ 乙辰○                   │ 通訊監察               │
├──┼───────┼─────────────┼────────────┤
│ 5  │0000000000    │ 乙辰○                   │ 通訊監察               │
├──┼───────┼─────────────┼────────────┤
│ 6  │0000000000    │ 乙卯○                   │ 通訊監察               │
├──┼───────┼─────────────┼────────────┤
│ 7  │00-0000000    │ 乙辰○家用電話           │                        │
├──┼───────┼─────────────┼────────────┤
│ 8  │0000000000    │ Ｑ○○                   │                        │
├──┼───────┼─────────────┼────────────┤
│ 9  │0000000000    │ Ｑ○○                   │ 通訊監察               │
├──┼───────┼─────────────┼────────────┤
│10  │0000000000    │ 甲Ｇ○                   │                        │
├──┼───────┼─────────────┼────────────┤
│11  │0000000000    │ 乙癸○                   │ 通訊監察               │
├──┼───────┼─────────────┼────────────┤
│12  │0000000000    │ 乙辰○                   │ 通訊監察               │
└──┴───────┴─────────────┴────────────┘
附表十：應沒收之物品
┌──┬──────────────┬──────┬──────────────┐
│編號│扣  押  物  品              │所  有  人  │     備                註   │
├──┼──────────────┼──────┼──────────────┤
│ 1  │手抄紙1張（上載000000000000 │共同被告陳瑞│恐嚇取財所需人頭帳戶帳號之抄│
│    │Ｆ○○等字）                │平等人      │錄，係屬專供犯罪所用之物。  │
├──┼──────────────┼──────┼──────────────┤
│2   │MOTOROLA行動電話1支（含門號0│共同被告葉憲│專供本件恐嚇取財之物。      │
│    │000000000號SIM卡）          │忠          │                            │
├──┼──────────────┼──────┼──────────────┤
│3   │網子一面                    │共同被告陳瑞│竊鴿所用網具，係屬專供犯罪所│
│    │                            │平等人      │用之物。                    │
└──┴──────────────┴──────┴──────────────┘
附表十一：不另為沒收之部分
┌─┬───────┬────┬──────────────┬───────────┐
│  │扣押物        │所有人  │  特                    徵  │備                  註│
├─┼───────┼────┼──────────────┼───────────┤
│  │MOTOROLA手機1 │甲Ｆ    │  門號：0000000000│無證據證明專供犯本件常│
│1 │支，型號V8088 │        │  序號：0000000000│業竊盜及恐嚇取財之用，│
│  │（含SIM卡）   │        │        五九四七九          │不另諭知沒收。        │
│  │              │        │                            │                      │
├─┼───────┼────┼──────────────┼───────────┤
│  │MOTOROLA手機1 │甲Ｆ    │  門號：0000000000│無證據證明專供犯本件常│
│2 │支（含SIM卡） │        │  序號：0000000000│業竊盜及恐嚇取財之用，│
│  │              │        │        八八四四七          │不另諭知沒收。        │
├─┼───────┼────┼──────────────┼───────────┤
│  │OKWAP手機1支，│Ｑ○○  │  門號：0000000000│無證據證明專供犯本件常│
│3 │型號A263（含  │        │  序號：0000000000│業竊盜及恐嚇取財之用，│
│  │SIM卡）       │        │        一五六八０          │不另諭知沒收。        │
│  │              │        │                            │                      │
├─┼───────┼────┼──────────────┼───────────┤
│  │NOKIA手機一支 │陳仁宗  │  門號：0000000000│非本件被告所有之物品。│
│4 │，型號8250（含│        │  序號：0000000000│                      │
│  │SIM卡）       │        │        八九三四六          │                      │
├─┼───────┼────┼──────────────┼───────────┤
│  │NOKIA手機1支，│郭忠遠  │  門號：0000000000│非本件被告所有之物品。│
│5 │型號3310，含  │        │  序號：歸零                │                      │
│  │SIM卡）       │        │                            │                      │
├─┼───────┼────┼──────────────┼───────────┤
│  │MOTOROLA手機1 │陳國祥  │  門號：0000000000│ 非本件被告所有之物品 │
│6 │支，型號V60（ │        │  序號：0000000000│ 。                   │
│  │含SIM卡）     │        │        七九四二二          │                      │
├─┼───────┼────┼──────────────┼───────────┤
│  │郵政國內匯款執│乙卯○  │  受款人：楊秀蘭            │無證據證明專供犯本件常│
│7 │據            │        │  匯款人：乙卯○            │業竊盜及恐嚇取財之用，│
│  │              │        │                            │不另諭知沒收。        │
├─┼───────┼────┼──────────────┼───────────┤
│8 │賽鴿186隻     │屈美伶  │  一百七十四隻有腳環        │非本件被告所有之物品。│
│  │              │        │                            │                      │
├─┼───────┼────┼──────────────┼───────────┤
│9 │陳仁宗所寫手抄│陳仁宗  │                            │非本件被告所有之物品。│
│  │紙一張        │        │                            │                      │
├─┼───────┼────┼──────────────┼───────────┤
│10│賽鴿所有權證23│屈美伶  │                            │非本件被告所有之物品。│
│  │張            │        │                            │                      │
├─┼───────┼────┼──────────────┼───────────┤
│  │臺南縣賽鴿協會│甲  Ｆ  │內含：臺南區中小企銀聯行代收│無證據證明專供犯常業竊│
│11│新豐聯合會黃色│        │付存款憑條乙張、新豐聯合會報│盜及恐嚇取財之用，不另│
│  │信封          │        │環組單四張、九十三年夏季海上│諭知沒收。            │
│  │              │        │競翔賽程日誌二張、新豐聯合會│                      │
│  │              │        │倍價組單十張、插組單綠色十張│                      │
│  │              │        │、黃色十張                  │                      │
├─┼───────┼────┼──────────────┼───────────┤
│12│麻將牌一副    │屈美伶  │                            │非本件被告所有之物品。│
├─┼───────┼────┼──────────────┼───────────┤
│  │阿爾卡特手機1 │乙卯○  │  門號：0000000000│無證據證明專供犯本業竊│
│13│支（含SIM卡） │        │  序號：0000000000│盜及恐嚇取財之不另諭知│
│  │              │        │  七五００九                │沒收。                │
├─┼───────┼────┼──────────────┼───────────┤
│  │NOKIA手機1支（│甲ａ○  │  門號：0000000000│無證據證明專供犯本業竊│
│14│含SIM卡）     │        │  序號：0000000000│盜及恐嚇取財之不另諭知│
│  │              │        │  八八八八三                │沒收。                │
├─┼───────┼────┼──────────────┼───────────┤
│  │NOKIA手機1支（│乙辰○  │序號：00000000000│無證據證明專供犯本盜及│
│15│含SIM卡）     │        │五九九九號（原序號：三五一一│恐嚇取財之不另沒收。  │
│  │              │        │00000000000）    │                      │
│  │              │        │門號：0000000000  │                      │
├─┼───────┼────┼──────────────┼───────────┤
│  │NOKIA手機     │乙辰○  │  序號：0000000000│無證據證明專供犯本盜及│
│16│              │        │  六七三八八號、無門號空機  │恐嚇取財之不另沒收。  │
│  │              │        │                            │                      │
└─┴───────┴────┴──────────────┴───────────┘
附表十二：不另為沒收之物品
┌───┬──────────┬───────┬────────────┐
│ 編號 │物             品   │管領使用人    │備                   註 │
├───┼──────────┼───────┼────────────┤
│ 1    │戶名：Ｆ○○、帳號：│被告乙辰○等六│未據扣案，無證據證明尚存│
│      │00000000000096號郵局│人            │在，未免將來執行之困難，│
│      │存摺、提款卡、印鑑  │              │不另為沒收之諭知。。    │
├───┼──────────┼───────┼────────────┤
│ 2    │戶名：蔡文安、帳號：│同上          │同上                    │
│      │00000000000000號郵局│              │                        │
│      │存摺、提款卡、印鑑  │              │                        │
├───┼──────────┼───────┼────────────┤
│ 3    │戶名：乙宙○、帳號：│同上          │同上                    │
│      │00000000000000號郵局│              │                        │
│      │存摺、提款卡、印鑑  │              │                        │
├───┼──────────┼───────┼────────────┤
│ 4    │戶名：鄧建臺、帳號：│同上          │同上                    │
│      │00000000000000號郵局│              │                        │
│      │存摺、提款卡、印鑑  │              │                        │
├───┼──────────┼───────┼────────────┤
│ 5    │戶名：羅永松、帳號：│同上          │同上                    │
│      │00000000000000號郵局│              │                        │
│      │存摺、提款卡、印鑑  │              │                        │
├───┼──────────┼───────┼────────────┤
│ 6    │戶名：徐逸純、帳號：│同上          │同上                    │
│      │00000000000000號郵局│              │                        │
│      │存摺、提款卡、印鑑  │              │                        │
├───┼──────────┼───────┼────────────┤
│ 7    │戶名：徐森國、帳號：│同上          │同上                    │
│      │00000000000000號郵局│              │                        │
│      │存摺、提款卡、印鑑  │              │                        │
└───┴──────────┴───────┴────────────┘
附錄法條：
中華民國刑法第322條
(常業竊盜)
以犯竊盜罪為常業者，處 1 年以上 7 年以下有期徒刑。
中華民國刑法第346條
(單純恐嚇罪)
意圖為自己或第三人不法之所有，以恐嚇使人將本人或第三人之
物交付者，處6月以上5年以下有期徒刑，得併科1千元以下罰金
。
以前項方法得財產上不法之利益，或使第三人得之者，亦同。
前二項之未遂犯罰之。


司法院資訊處製作；財團法人民間司法改革基金會備份。
